臺灣高等法院刑事判決
110年度上訴字第1367號
上  訴  人  臺灣臺北地方檢察署檢察官
上  訴  人  
即  被  告  高偉翔
            呂科蒙（原名呂彥陞）
            王彥鈞
選任辯護人  侯傑中律師
上列上訴人因被告詐欺等案件，不服臺灣臺北地方法院109年度
訴字第584號，中華民國110年2月19日第一審判決（起訴案號：
臺灣臺北地方檢察署108年度偵字第23760號、108年度偵緝字第1
998號、第1999號、第2000號、第2001號、第2002號、第2003號
、109年度偵字第3906號），提起上訴，本院判決如下：
    主  文
原判決關於王彥鈞有罪部分撤銷。
王彥鈞犯如附表一編號19至20「主文」欄所示之罪，各處如附表
一編號19至20「主文」欄所示之刑。應執行有期徒刑壹年肆月。
扣案如附表四所示之物、犯罪所得新臺幣拾萬元均沒收。
其他上訴駁回。
    事  實
一、高偉翔、呂科蒙（原名呂彥陞）、王彥鈞經由曾威智（由臺
    灣臺北地方檢察署《下稱臺北地檢署》檢察官另案偵辦中）介
    紹，依序於民國108年5月初、5月10日及5月14日起，基於參
    與犯罪組織之犯意，加入通訊軟體微信暱稱「阿杰」、「波
    多野結衣」、「三上悠亞」、「賤兔」及其他真實姓名年籍
    不詳之成年人所屬3人以上，以實施詐術為手段所組成，具
    有持續性、牟利性之結構性組織。高偉翔擔任車手，負責於
    詐欺集團成員向被害人實施詐術後，向被害人收取提款卡並
    提領款項；呂科蒙、王彥鈞擔任收水，負責將收取之高偉翔
    領取款項交回詐欺集團。高偉翔、呂科蒙、王彥鈞分別為下
    列行為：
　㈠高偉翔與詐欺集團其他不詳成年成員，共同意圖為自己不法
    所有，基於三人以上詐欺取財，與隱匿詐欺取財犯罪所得去
    向、所在，意圖使本案詐欺集團成員逃避刑事追訴而移轉該
    等犯罪所得之洗錢犯意聯絡，於108年5月10日及11日先由詐
    欺集團成員以附表一編號1至5「詐騙方式」欄所示之方式，
    向此部分編號所示之人實行詐騙，致其等分別陷於錯誤，將
    此部分編號所示匯款金額匯至指定之詐騙帳戶後，再由高偉
    翔依詐欺集團成員指示提領（提領時間、地點及金額均如附
    表二編號1至3所示）後上繳詐欺集團，以此方式隱匿詐欺取
    財犯罪所得去向、所在。
　㈡高偉翔、呂科蒙與詐欺集團其他不詳成年成員，共同意圖為
    自己不法所有，基於三人以上詐欺取財，與隱匿詐欺取財犯
    罪所得去向、所在，意圖使本案詐欺集團成員逃避刑事追訴
    而移轉該等犯罪所得之洗錢犯意聯絡，於108年5月13日先由
    詐欺集團成員以附表一編號6至18「詐騙方式」欄所示之方
    式，向此部分編號所示之人實行詐騙，致其等分別陷於錯誤
    ，將此部分編號所示匯款金額匯至指定之詐騙帳戶後，再由
    高偉翔依詐欺集團成員指示提領（提領時間、地點及金額均
    如附表二編號4至11所示）後交予呂科蒙，由呂科蒙點數無
    誤再繳回詐欺集團，以此方式隱匿詐欺取財犯罪所得去向、
    所在。
  ㈢高偉翔、呂科蒙、王彥鈞與詐欺集團其他不詳成年成員，共
    同意圖為自己不法所有，基於三人以上詐欺取財，與隱匿詐
    欺取財犯罪所得去向、所在，意圖使本案詐欺集團成員逃避
    刑事追訴而移轉該等犯罪所得之洗錢犯意聯絡，約由詐欺集
    團成員先以電話詐騙被害人後，高偉翔依詐欺集團成員指示
    提領詐騙款項，交由在旁之王彥鈞點數無誤後，王彥鈞再交
    由呂科蒙繳回詐欺集團之方式分擔犯行，遂於108年5月14日
    先由詐欺集團成員以附表一編號19至20「詐騙方式」欄所示
    之方式，向此部分編號之被害人徐耀邦、李玉梅實行詐騙，
    致其等分別陷於錯誤，將此部分編號所示匯款金額匯至指定
    之詐騙帳戶後，高偉翔在新北市○○區○○路○段000○0號統一超
    商龍翠門市，依詐欺集團成員指示，於同日13時42分至46分
    許提領徐耀邦匯入款項(提領時間及金額均如附表二編號12
    所示），王彥鈞在旁等待以取得高偉翔領出之款項，再轉交
    予呂科蒙，呂科蒙則於提領地點附近之新北市○○區○○路0號
    旁禾典停車場等候收水，以此方式隱匿詐欺取財犯罪所得去
    向、所在。然高偉翔未及領出李玉梅受騙匯出款項以遞交王
    彥鈞、呂科蒙，即於同日13時55分在上開超商門市為警查獲
    ，呂科蒙其後經警於前揭停車場查獲，並扣得如附表四所示
    之物及高偉翔領出之如附表二編號12所示之詐騙款項新臺幣
    （下同）10萬元。
二、案經附表一「被害人或告訴人」欄所示之人訴由臺北市政府
    警察局大安分局、松山分局；新北市政府警察局海山分局報
    請臺灣新北地方檢察署(下稱新北地檢署)檢察官呈請臺灣高
    等檢察署檢察長令轉臺北地檢署檢察官偵查起訴。　　
    理  由
壹、程序方面
一、按被告以外之人於審判外之陳述，雖不符刑事訴訟法第159
    條之1至第159條之4規定，而經當事人於審判程序同意作為
    證據，法院審酌該言詞陳述或書面陳述作成時之情況，認為
    適當者，亦得為證據；當事人、代理人或辯護人於法院調查
    證據時，知有該法第159條第1項不得為證據之情形，而未於
    言詞辯論終結前聲明異議者，視為有前項之同意，同法第15
    9條之5定有明文。本判決所引用下述被告以外之人於審判外
    之陳述，固為傳聞證據，然檢察官、被告及辯護人於本院準
    備程序時均表示同意作為證據（見本院卷第262頁至第271頁
    ），本院審酌上開證據資料製作時之情況，尚無違法不當及
    證明力明顯過低之瑕疵，亦認為以之作為證據應屬適當，揆
    諸刑事訴訟法第159條之5規定，認該等證據資料均有證據能
    力。
二、本判決所引用之其他非供述證據，查無違反法定程序取得之
    情形，依刑事訴訟法第158條之4反面解釋，均具證據能力。
貳、實體方面
一、認定事實所憑之證據及理由
  ㈠上揭事實，業據被告高偉翔、呂科蒙及王彥鈞於原審及本院
    審理時均坦承不諱（見原審卷㈠第244頁至第246頁、第313頁
    、第410頁、第436頁、原審卷㈡第116頁、第134頁、本院卷
    第262頁），並有如附表一、二「證據名稱及出處」欄所示
    之證據資料可稽，且有如附表四所示之物及遭提領之詐騙款
    項10萬元扣案可佐，足認被告3人上揭任意性自白即與事實
    相符，應堪採認。綜上，本案事證明確，被告3人犯行均堪
    認定，應依法論科。
　㈡至被告王彥鈞聲請調取被害人徐耀邦於原審準備程序時之錄
    音光碟，欲證明被害人於原審準備程序時，曾表示願意原諒
    被告等語。惟查，經本院詢問被害人徐耀邦，據覆：沒有和
    解意願，在一次開庭人很多的時候就表示過不願意和解了，
    且被告王彥鈞事後未曾聯絡本人，更未曾有任何賠償等語，
    此有本院公務電話查詢紀錄表1份在卷足參（見本院卷第457
    頁），是被害人徐耀邦既已明確表示之前庭訊即不願意和解
    ，現在亦無和解意思等情，是本院認此部分聲請，尚無調查
    之必要，併此敘明。　　
二、論罪
　㈠按刑法第339條之4第1項之加重詐欺取財罪，屬洗錢防制法第
    3條第1款、第2款所定之特定犯罪。依洗錢防制法第2條之規
    定：「本法所稱洗錢，指下列行為：意圖掩飾或隱匿特定
    犯罪所得來源，或使他人逃避刑事追訴，而移轉或變更特定
    犯罪所得。掩飾或隱匿特定犯罪所得之本質、來源、去向
    、所在、所有權、處分權或其他權益者。收受、持有或使
    用他人之特定犯罪所得。」；倘行為人意圖掩飾或隱匿特定
    犯罪所得來源，而將特定犯罪所得直接消費處分，甚或交予
    其他共同正犯，而由共同正犯以虛假交易外觀掩飾不法金流
    移動，即難認單純犯罪後處分贓物之行為，仍應構成洗錢防
    制法第2條第1款、第2款之洗錢行為（最高法院108年度台上
    字第1744號判決意旨參照）。查詐騙集團不詳成員詐騙附表
    一之人後，被告高偉翔依詐欺集團成員指示持詐騙帳戶提款
    卡提款後繳回詐欺集團，並就事實一、㈡所提款項交付被告
    呂科蒙收水後繳回詐欺集團；就事實一、㈢所提款項交付被
    告王彥鈞點數無誤後，由其交付被告呂科蒙繳回詐欺集團，
    其作用均在於將詐騙集團成員詐得贓款，透過被告高偉翔提
    領為現金；被告呂科蒙、王彥鈞取得詐騙款項後交回，已均
    得切斷詐騙所得金流之去向，阻撓國家對詐欺犯罪所得之追
    查，被告3人亦知悉其等個別所為提款、收水之行為得以切
    斷詐欺金流之去向，主觀上也具有掩飾、隱匿該財產與犯罪
    之關聯性，以逃避國家追訴、處罰之犯罪意思，均屬洗錢防
    制法第2條所稱之洗錢行為。又附表一編號20部分被害人李
    玉梅受騙匯出款項，因被告高偉翔未及提領，被告3人即遭
    查獲，致未能製造金流斷點，被告3人此部分所為應屬洗錢
    未遂罪。
　㈡次按刑罰責任之評價與法益之維護息息相關，對同一法益侵
    害為雙重評價，是過度評價；對法益之侵害未予評價，則為
    評價不足，均為法之所禁。又加重詐欺罪，係侵害個人財產
    法益之犯罪，其罪數之計算，核與參與犯罪組織罪之侵害社
    會法益有所不同，審酌現今詐欺集團之成員皆係為欺罔他人
    ，騙取財物，方參與以詐術為目的之犯罪組織。倘若行為人
    於參與詐欺犯罪組織之行為繼續中，先後多次為加重詐欺之
    行為，因參與犯罪組織罪為繼續犯，犯罪一直繼續進行，直
    至犯罪組織解散，或其脫離犯罪組織時，其犯行始行終結。
    故該參與犯罪組織與其後之多次加重詐欺之行為皆有所重合
    ，然因行為人僅為一參與犯罪組織行為，侵害一社會法益，
    屬單純一罪，應僅就「該案中」與參與犯罪組織罪時間較為
    密切之首次加重詐欺犯行論以參與犯罪組織罪及加重詐欺罪
    之想像競合犯，而其他之加重詐欺犯行，祗需單獨論罪科刑
    即可，無需再另論以參與犯罪組織罪，以避免重複評價。是
    如行為人於參與同一詐欺集團之多次加重詐欺行為，因部分
    犯行發覺在後或偵查階段之先後不同，肇致起訴後分由不同
    之法官審理，為裨益法院審理範圍明確、便於事實認定，即
    應以數案中「最先繫屬於法院之案件」為準，以「該案件」
    中之「首次」加重詐欺犯行與參與犯罪組織罪論以想像競合
    。縱該首次犯行非屬事實上之首次，亦因參與犯罪組織之繼
    續行為，已為該案中之首次犯行所包攝，該參與犯罪組織行
    為之評價已獲滿足，自不再重複於他次詐欺犯行中再次論罪
    ，俾免於過度評價及悖於一事不再理原則。至於「另案」起
    訴之他次加重詐欺犯行，縱屬事實上之首次犯行，仍需單獨
    論以加重詐欺罪，以彰顯刑法對不同被害人財產保護之完整
    性，避免評價不足（最高法院109年度台上字第3945號判決
    意旨參照）。經查：
　⒈被告高偉翔加入本案詐欺集團後所為多次加重詐欺行為，以
    被告高偉翔於108年5月11日擔任車手提款之共同詐欺取財犯
    行（被害人均非附表一之人），最先於108年8月16日繫屬原
    法院108年度審訴字第816號審理（一審判決後，檢察官不服
    提起上訴，經本院109年度上訴字第1113號判決被告高偉翔
    應執行有期徒刑1年7月。被告高偉翔不服提起上訴，經最高
    法院109年度台上字第4437號判決駁回上訴而確定在案《下稱
    被告高偉翔前案》），此有本院被告前案紀錄表在卷可稽，
    揆諸上揭判決意旨，自應以被告高偉翔前案首次詐欺與參與
    犯罪組織之犯行論以想像競合，是本案被告高偉翔擔任車手
    之提款行為，雖有早於前案而於108年5月10日所犯者（見附
    表一編號1、2及附表二編號1、2），仍應單獨論以加重詐欺
    罪。
　⒉被告呂科蒙、王彥鈞參與本案詐欺集團後之多次加重詐欺行
    為，均以本件最先於109年5月26日繫屬原法院(109年度審訴
    字第681號改分109年度訴字第584號)，有本院被告前案紀錄
    表在卷可稽，依前開說明，自應以本案加重詐欺與參與犯罪
    組織之犯行論以想像競合，從一重之加重詐欺罪處斷。
　㈢按共同正犯因相互間利用他方之行為，以遂行其犯意之實現
    ，本於責任共同之原則，共同正犯應對所參與犯罪之全部事
    實負責，且共同正犯之意思聯絡，原不以數人間直接發生者
    為限，即有間接之聯絡者，亦包括在內（最高法院77年台上
    字第2135號、100年度台上字第692號、第599號判決意旨參
    照）。是於集團式之犯罪，原不必每一共犯均有直接聯繫，
    亦不必每一階段均參與，祇須分擔犯罪行為之一部，即應對
    於全部所發生之結果共同負責，且倘犯罪結果係因共同正犯
    之合同行為所致者，無論出於何人所加，在共同正犯間均應
    同負全部之責，並無分別何部分為孰人下手之必要。被告3
    人明知附表一「被害人或告訴人」欄所示之人係遭所屬詐欺
    集團成員詐騙而匯款，被告高偉翔仍擔任車手領款（事實一
    、㈠至㈢部分）；被告呂科蒙（事實一、㈡至㈢部分）、王彥鈞
    （事實一、㈢部分）均擔任收水工作，收取被告高偉翔領出
    款項並上繳詐欺集團，使詐欺取財行為得以順利完成，並確
    保獲得不法利益。是被告3人於集團分工中，係實現詐欺取
    財行為絕對不可或缺之角色，足見就事實一、㈠部分，被告
    高偉翔基於與詐欺集團其他成員共同詐欺取財及洗錢之犯意
    ；就事實一、㈡部分，被告高偉翔、呂科蒙與詐欺集團其他
    成員基於共同詐欺取財及洗錢之犯意；就事實一、㈢部分，
    被告高偉翔、呂科蒙及王彥鈞與詐欺集團其他成員基於共同
    詐欺取財及洗錢之犯意，參與詐欺犯罪組織之運作，而共同
    為詐欺取財及洗錢犯行，則自應就其他被告及詐欺集團成員
    實行之行為，共同負責。
　㈣核被告3人所為：
　⒈被告高偉翔部分
　  被告高偉翔就附表一編號1至19，均係犯刑法第339條之4第1
    項第2款之三人以上共同詐欺取財罪及洗錢防制法第14條第1
    項之洗錢罪。就附表一編號20部分，係犯刑法第339條之4第
    1項第2款之三人以上共同詐欺取財罪及洗錢防制法第14條第
    2項、第1項之洗錢未遂罪。
　⒉被告呂科蒙部分　　
　　被告呂科蒙就附表一編號6部分，乃其參與本件詐欺集團後
    就最先繫屬法院之本案中首次參與詐欺取財，係犯組織犯罪
    防制條例第3條第1項後段之參與犯罪組織罪、刑法第339條
    之4第1項第2款之三人以上共同詐欺取財罪及洗錢防制法第1
    4條第1項之洗錢罪；就附表一編號7至19部分，均係犯刑法
    第339條之4第1項第2款之三人以上共同詐欺取財罪及洗錢防
    制法第14條第1項之洗錢罪；就附表一編號20部分，係犯刑
    法第339條之4第1項第2款之三人以上共同詐欺取財罪及洗錢
    防制法第14條第2項、第1項之洗錢未遂罪。
　⒊被告王彥鈞部分　　
　　被告王彥鈞就附表一編號19部分，乃其參與本件詐欺集團後
    就最先繫屬法院之本案中首次參與詐欺取財，係犯組織犯罪
    防制條例第3條第1項後段之參與犯罪組織罪、刑法第339條
    之4第1項第2款之三人以上共同詐欺取財罪及洗錢防制法第1
    4條第1項之洗錢罪；就附表一編號20部分，係犯刑法第339
    條之4第1項第2款之三人以上共同詐欺取財罪及洗錢防制法
    第14條第2項、第1項之洗錢未遂罪。
　㈤公訴意旨認被告3人就附表一編號20部分均係犯洗錢既遂罪，
    容有未洽，並經公訴檢察官當庭更正（見原審卷㈠第437頁）
    ，又此僅涉及行為態樣既遂、未遂之分，無庸諭知變更起訴
    法條（最高法院101年度台上字第3805號判決參照），附此
    敘明。
　㈥被告3人前開所犯各罪之實行行為均有部分合致，皆為想像競
    合犯，應依刑法第55條前段規定，均從一重即刑法第339條
    之4第1項第2款之三人以上共同詐欺取財罪處斷。
　㈦被告高偉翔與詐欺集團其他成員就事實一、㈠部分（即附表一
    編號1至5之人受詐騙部分）所示犯行；被告高偉翔、呂科蒙
    與詐欺集團其他成員就事實一、㈡部分（即附表一編號6至18
    之人受詐騙部分）所示犯行；被告高偉翔、呂科蒙、王彥鈞
    與詐欺集團其他成員就事實一、㈢部分（即附表一編號19至2
    0之人受詐騙部分）所示犯行，均有犯意聯絡及行為分擔，
    皆應論以共同正犯。
　㈧被告高偉翔所犯20罪間（附表一編號1至20部分）；被告呂科
    蒙所犯15罪間（附表一編號6至20部分）；被告王彥鈞所犯2
    罪間（附表一編號19至20部分），被害人及被害期間等均可
    明顯區隔，堪認該集團成員所為之犯意各別，行為明顯不同
    ，應予分論併罰。被告王彥鈞及辯護人辯稱：被告於本案應
    有接續犯之適用，而僅論以一罪等語，尚有未合，無法採取
    。
　㈨被告呂科蒙前於99年間因詐欺案件，經本院以99年度上易字
    第1580號判處有期徒刑10月確定，於106年8月19日執行完畢
    ，有本院被告前案紀錄表在卷可稽，其受徒刑之執行完畢，
    5年以內故意再犯本件有期徒刑以上之數罪，均為累犯。再
    依司法院釋字第775號解釋意旨審酌被告此一構成累犯之前
    科，與本件之犯罪型態相同，參以依上揭前案紀錄表所載，
    被告前於96年間，亦曾因詐欺案件經臺灣臺中地方法院以96
    年度中簡字第217號判處拘役30日；在本案犯行後之109年間
    又因詐欺案件，經臺灣士林地方法院以109年度審易字第204
    4號判決有期徒刑3月，均確定在案，可見被告一再為與本案
    相同類型之犯罪，堪認其主觀上具有特別惡性，且對於刑罰
    反應力亦薄弱。本院審酌累犯規定所欲維護法益之重要性、
    防止侵害之可能性及事後矯正行為人之必要性，綜合斟酌各
    項情狀，認被告呂科蒙本件犯行，均應依累犯規定加重最低
    本刑。
　㈩被告王彥鈞請求依刑法第59條規定酌減其刑或諭知緩刑云云
    。惟查：本案被害人徐耀邦、李玉梅之被害金額分別為10萬
    元、6萬元，數額非低，被告迄今仍未與被害人達成和解賠
    償其等損害，且被害人李玉梅於原審具狀請求對被告從重量
    刑（見原審卷㈡第100頁）；被害人徐耀邦亦明確表示不願意
    和解，已如前述，依被告本案犯罪情狀，仍不宜酌減刑度或
    諭知緩刑，附此敘明。 
參、撤銷改判(關於被告王彥鈞有罪部分)之理由：
一、原審認被告王彥鈞罪證明確，並予論罪科刑，固非無見。惟
    按共同正犯，應就全部犯罪結果負其責任，係基於共同犯罪
    行為，因不法之連帶而應由正犯各負全部責任，惟於罪責評
    價時則應審酌刑法第57條所列各款情狀，分別情節，為各被
    告量刑輕重之標準，有其個別性；共同正犯間固非必須科以
    同一之刑，但個案裁量權之行使，應受比例原則及平等原則
    之拘束，俾符合罪刑相當，使罰當其罪，輕重得宜(最高法
    院101年度台上字第1242號判決意旨參照)。觀諸本案被告王
    彥鈞加入上揭詐欺集團僅1日即遭查獲，尚未能領得報酬，
    且係擔任收水工作，相較於被告高偉翔、呂科蒙於集團之角
    色及分工，參與之程度為低，並與被害人李玉梅達成調解，
    參以被告之素行亦較被告高偉翔、呂科蒙為佳等情，揆諸上
    揭判決意旨，自應量處低於被告高偉翔、呂科蒙之刑度，然
    觀原判決就附表一編號19至20各次犯行，量處被告王彥鈞與
    高偉翔相等之刑度；而被告呂科蒙論以累犯加重其刑後，亦
    僅就各次犯行，量處高於被告王彥鈞1月之刑度，是原判決
    就被告王彥鈞量刑部分，稍有失重之處，被告王彥鈞上訴請
    求酌減或緩刑云云，固無足採，惟其請求從輕量刑及被告量
    刑部分有理由，原判決就被告王彥鈞有罪部分，既有上揭可
    議之處，自屬無可維持，應由本院予以撤銷改判。
二、爰以行為人之責任為基礎，審酌被告王彥鈞正值青年，本有
    從事冷氣工程之正當職業（見原審卷㈡第136頁），卻仍受金
    錢誘惑而加入詐欺集團擔任收回車手款項之收水工作，與集
    團成員間各分擔詐騙、提領、繳回贓款等不同工作，增加檢
    警查緝及被害人求償之困難，所為不僅侵害被害人之財產法
    益，亦破壞社會秩序及人與人間之信任關係。另考量被告於
    108年5月14日加入本件詐欺集團之當天，參與詐騙被害人徐
    耀邦、李玉梅之詐欺犯行，其2人受騙匯出共16萬元，然因
    被告當日即遭查獲，尚未能領得報酬，擔任收水工作，參與
    程度較實施詐騙之共犯為低，且犯後終能坦承犯行，並與被
    害人李玉梅達成調解，獲其原諒而無條件和解（見審訴卷第
    297頁），然李玉梅嗣後具狀請求對被告從重量刑（見原審
    卷㈡第100頁），參與該犯罪組織之程度與期間等一切情狀，
    分別量處如附表一編號19至20「主文」欄所示之刑。並就被
    告所侵害之法益同類、財產法益不具不可回復性、間隔及次
    數、刑罰效應隨時間遞減程度、本案之情節、被告於本案所
    反應之人格特性等因素，依罪刑相當與比例原則，定其應執
    行刑如主文第2項所示。
三、沒收
　㈠扣案如附表四編號14、15、26所示手機依序為被告高偉翔、
    王彥鈞及呂科蒙所有，作為本案聯繫之用；編號1至13之提
    款卡、編號16之交易明細及編號19至25之存摺，則為詐欺集
    團共犯所交付，供提領詐騙款項所用，經被告3人陳明在卷(
    見原審卷㈠第245頁至第246頁、第436頁)，堪認前揭物品為
    被告或詐欺集團不詳成員所有，供其等犯罪所用或預備之物
    ，爰依刑法第38條第2項前段，宣告沒收之。
　㈡扣案之贓款10萬元（見新北地檢署108年度偵字第14985卷㈠第
    84頁反面）乃被告高偉翔於查獲當天提領，交由被告呂科蒙
    、王彥鈞持有後，未及由被告呂科蒙、王彥鈞交回詐欺集團
    之詐騙款項，經其陳明在卷（見原審卷㈠第245頁），復為被
    告呂科蒙、王彥鈞所不爭執，自屬犯罪所得，準此，依刑法
    第38條之1第1項前段、第3項規定，就前開扣案之犯罪所得1
    0萬元宣告沒收。又共同犯罪行為人之組織分工及不法所得
    ，未必相同，彼此間犯罪所得之分配懸殊，其分配較少甚或
    未受分配之人，如仍應就全部犯罪所得負連帶沒收之責，超
    過其個人所得之剝奪，無異代替其他犯罪參與者承擔刑罰，
    顯失公平，因共犯連帶沒收與罪刑相當原則相齟齬，故共同
    犯罪，所得之物之沒收，應就各人分得之數為之，亦即沒收
    或追徵應就各人所實際分得者為之（最高法院104年第13次
    及第14次刑庭會議決議㈠意旨參照）。查被告王彥鈞遭查獲
    前尚未領得報酬，此經被告陳明在卷（見原審卷㈠第436頁）
    。是於無其他證據足認被告另受有報酬之情形下，此部分尚
    屬不能證明，不予宣告沒收。
四、關於強制工作部分
　㈠按保安處分係針對受處分人將來之危險性所為之處置，以達
    教化、治療之目的，為刑罰之補充制度。我國現行刑法採刑
    罰與保安處分雙軌制，係在維持行為責任之刑罰原則下，為
    協助行為人再社會化之功能，以及改善行為人潛在之危險性
    格，期能達成根治犯罪原因、預防犯罪之特別目的。是保安
    處分中之強制工作，旨在對嚴重職業性或習慣性犯罪及欠缺
    正確工作觀念或無正常工作因而犯罪者，強制其從事勞動，
    學習一技之長及正確之謀生觀念，使其日後重返社會，能適
    應社會生活。衡諸組織犯罪防制條例所規定之強制工作，性
    質上原係對於有犯罪習慣，或因遊蕩、懶惰成習而犯罪者，
    所為之處置，修正後該條例既已排除常習性要件，從而，本
    於法律合憲性解釋原則，依司法院釋字第471號關於行為人
    有無預防矯治其社會危險性之必要，及比例原則等與解釋意
    旨不相衝突之解釋方法，為目的性限縮，對犯該條例第3條
    第1項之參與犯罪組織罪者，視其行為之嚴重性、表現之危
    險性、對於未來行為之期待性，以及所採措施與預防矯治目
    的所需程度，於有預防矯治其社會危險性之必要，且符合比
    例原則之範圍內，由法院依該條例第3條第3項規定，一併宣
    告刑前強制工作（最高法院100年台上字第4614號判決、108
    年度台上大字第2306號裁定意旨參照）。
　㈡查被告王彥鈞前並無與本案相類之詐欺犯行前科，其參與本
    案詐欺集團之期間（1天）、分工之角色（擔任收水工作）
    及其參與之程度，對社會所生危害尚非甚鉅，其雖為圖獲利
    而參與本案詐欺集團犯罪組織，但非無正當工作，已如前述
    ，經過本案論罪科刑之處罰，應已足促其心生警惕，嚇阻再
    犯，參以被告王彥鈞共同詐騙之被害人徐耀邦、李玉梅遭詐
    騙之金額等情節加以判斷，應尚未達到必須將其送刑前強制
    工作3年，始能預防矯治其社會危險性之必要，爰對被告王
    彥鈞不為強制工作之諭知。
肆、上訴駁回部分：　
一、有罪部分：
　㈠原審認定被告高偉翔、呂科蒙罪證明確，引用洗錢防制法第1
    4條第1項、第2項，刑法第11條前段、第28條、第339條之4
    第1項第2款、第55條、第47條第1項、第51條第5款、第38條
    第2項前段、第38條之1第1項前段、第3項，刑法施行法第1
    條之1第1項，並以行為人之責任為基礎，分別審酌：　　
　⒈被告高偉翔有詐欺之犯罪前科，其正值青壯而有勞動能力，
    不循正當途徑賺取錢財，參與詐欺之犯罪組織，負責領取被
    害人受騙匯出帳戶內款項，就犯罪環節佔有相當程度之比重
    ，並造成偵查犯罪機關追查贓款及其他詐欺成員之困難。雖
    被告犯後坦承犯行，然其於108年5月初加入本案犯罪集團後
    ，於同年月10日至14日遭查獲之短短數日內就附表一所示20
    名遭騙之被害人，提領其中19名被害人之款項，金額達135
    萬餘元，雖有與其中部分被害人達成調解（見審訴卷第298
    頁至第300頁），然全未履行，兼衡其係擔任基層車手，相
    較於實施詐騙之共犯而言，仍非核心成員角色，以及實際獲
    利程度與附表一各編號所示之被害人就本案之意見等一切情
    況，分別量處如附表一編號1至20「主文」欄所示之刑。並
    定其應執行有期徒刑5年。
　⒉被告呂科蒙有多次詐欺之犯罪前科，仍未警惕，於前案判決
    後仍再犯本件相同類型之詐欺數罪，可見未從前案記取教訓
    且自我約束能力不佳，又其非無勞動能力，卻不思正當工作
    換取錢財，僅因缺錢（見新北地檢署108年度偵字第14895卷
    ㈠第29頁、第161頁），即參與詐欺之犯罪組織，負責收水而
    將被告高偉翔領出之詐騙款項繳回詐欺集團，為本案犯罪不
    可或缺之角色，且造成檢警向上追溯其他集團共犯並取回贓
    款更形困難，使欺罔斂財之歪風更加氾濫，破壞社會交易秩
    序及人際間信賴關係。且被告呂科蒙於108年5月10日加入本
    件詐欺集團後，於同年月13日及14日之短短2日內，犯下本
    案數起詐欺案，侵害多達15名被害人之財產法益，詐騙總金
    額達110餘萬元，犯罪所生損害嚴重，並參酌被告擔任收水
    工作，其參與程度相較於實施詐騙之共犯而言較低，衡以其
    實際獲利程度、犯後坦承全部犯行，又其雖與部分被害人達
    成調解（見審訴卷第298頁至第300頁），然全未履行之犯後
    態度，並衡酌附表一編號6至20之被害人就本案之意見，暨
    其自述於緝獲前已有固定工作（見原審卷㈡第137頁），參與
    該犯罪組織之期間與程度等一切情狀，分別量處如附表ㄧ編
    號6至20「主文」欄所示之刑，並定其應執行有期徒刑4年10
    月。
　⒊經核原審就此部分認事、用法均無違誤，量刑、沒收及不諭
    知強制工作之說明（詳後述），均屬妥適。
　㈡沒收
　⒈扣案如附表四編號14、15、26所示手機；編號1至13之提款卡
    ；編號16之交易明細及編號19至25之存摺，為被告等或詐欺
    集團不詳成員所有，供其等犯罪所用或預備之物，已如前述
    ，爰依刑法第38條第2項前段，宣告沒收之。
　⒉扣案之贓款10萬元（新北地檢署108年度偵字第14985卷㈠第84
    頁反面）乃被告高偉翔於查獲當天提領，未及由被告呂科蒙
    、王彥鈞交回詐欺集團之詐騙款項，已如前述，自屬犯罪所
    得。又被告高偉翔自109年5月10日加入本件詐騙集團直至同
    年月14日因本件遭查獲為止，共領得2萬6000元報酬；被告
    呂科蒙則領得1萬元，均經其等陳明在卷（見原審卷㈠第244
    頁至第245頁、第436頁）。又被告高偉翔就108年5月11日領
    得之1萬元報酬，業經前案判決宣告沒收並確定在案，有該
    案判決（見原審卷㈠第141頁至第154頁）及上揭被告前案紀
    錄表附卷可憑，爰依刑法第38之2條第2項規定，於本案認定
    其獲取之報酬時予以扣除，以免過苛。是於無其他證據足認
    被告2人另受有報酬之情形下，揆諸上開決議意旨，分別就
    被告高偉翔、呂科蒙前開實際領取之報酬1萬6000元（計算
    式：00000-00000=16000）、1萬元，亦應認作其等犯罪所得
    。準此，依刑法第38條之1第1項前段、第3項規定，前開扣
    案及未扣案之犯罪所得均應宣告沒收，未扣案之犯罪所得部
    分，於全部或一部不能沒收或不宜執行沒收時，追徵其價額
    。
　㈢關於強制工作部分：
　　查被告呂科蒙雖前有與本案相類之詐欺犯行前科，然於本件
    犯行中係擔任收水工作，並非指揮或指使之人，且犯後始終
    坦承犯行，並與部分被害人達成調解，雖迄今仍未履行，仍
    難認其全無悔悟之情。另參酌被告呂科蒙自108月5月10日加
    入本案詐欺集團，迄至同年月14日為警查獲，參與詐騙犯行
    期間僅同年月13日及14日2天，與長期而有計劃犯罪之情形
    不同，是為導正其行為、觀念之有效方法，自非僅有執行強
    制工作而長期嚴格限制被告呂科蒙人身自由之保安處分一途
    ，應在於提供適當之更生教育及保護、就業機會及社會扶助
    。綜觀被告呂科蒙所為之嚴重性、表現之危險性及對於其未
    來行為之期待性，經斟酌比例原則後，認所宣告應執行之刑
    ，已與其犯行之處罰相當，諒被告呂科蒙經此等刑期之執行
    ，應足生懲儆之效，尚無對之宣告強制工作以預防矯治其社
    會危險性之必要，爰對被告呂科蒙不另為強制工作之諭知。
二、不另為無罪及無罪諭知部分：
　㈠公訴意旨略以：被告3人加入本件詐欺集團後，就如起訴書附
    表即附表三編號1、8、19、23、24、25未以網底標示及該表
    編號2、14、15、17、20、21所示之被害人受騙匯款，該表
    「起訴之共犯」欄所示被告與其他詐欺集團成員同具有犯意
    聯絡及行為分擔，因認被告高偉翔涉犯刑法第339條之4第1
    項第2款之三人以上共同詐欺取財及洗錢防制法第14條第1項
    之一般洗錢等罪嫌；被告呂科蒙、王彥鈞涉犯組織犯罪防制
    條例第3條第1項後段之參與犯罪組織、刑法第339條之4第1
    項第2款之三人以上共同詐欺取財及洗錢防制法第14條第1項
    之洗錢等罪嫌等語。
　㈡按犯罪事實應依證據認定之，無證據不得認定犯罪事實；不
    能證明被告犯罪，或被告之行為不罰者，應諭知無罪之判決
    ；刑事訴訟法第154條第2項、第301條第1項定有明文。次按
    刑事訴訟法上所謂認定犯罪事實之證據，係指足以認定被告
    確有犯罪行為之積極證據而言，如未能發現相當證據或證據
    不足以證明，自不能以推測或擬制之方法，以為裁判基礎。
    而刑事訴訟上證明之資料，無論其為直接或間接證據，均須
    達到通常一般之人均不致有所懷疑，而得確信其為真實之程
    度，始得據為有罪之認定，若關於被告是否犯罪之證明未能
    達此程度，而有合理懷疑之存在，致使無從形成有罪之確信
    ，根據「罪證有疑，利於被告」之證據法則，即不得遽為不
    利被告之認定。
　㈢公訴意旨認被告3人涉犯上開犯行，係以被告3人供述、此部
    分被害人證述、被害人匯款帳戶及詐騙帳戶交易明細、監視
    影像翻拍照片、被告使用手機之通聯紀錄及扣案物為其主要
    論據。　　
　㈣按共同正犯之所以應對其他共同正犯所實施之行為負全部責
    任者，以就其行為有犯意之聯絡為限，若他犯所實施之行為
    ，超越原計畫之範圍，而為其所難預見者，則僅應就其所知
    之程度，令負責任，未可概以共同正犯論。考以本件乃集團
    性之詐欺犯罪，類此型態之詐欺集團，內部通常分工精細，
    有擔任機房負責詐騙被害人者、有擔任水房負責蒐購人頭帳
    戶者、有擔任車手負責提領者，有擔任收水監督車手並將贓
    款繳回集團者，亦有擔任車手頭負責招募並指揮旗下車手提
    領款項者，且為規避查緝，常存僅與主謀者間有縱向聯繫，
    彼此間互不相識之情狀。是以，如非詐欺集團發起、主持、
    操縱或指揮者，而係依集團成員指示從事提領、收款工作之
    車手、收水，對於集團首腦指派旗下其他車手領取贓款之情
    形，未必有所知悉，則就集團內不具主導地位之車手或收水
    之人，仍應就各別被害人遭詐騙之犯罪事實加以判斷，以具
    有犯意聯絡及行為分擔為限，方能成立共同正犯。
　㈤經查：
　⒈附表三（即起訴書附表）編號1、8、19、23、24、25（依序
    對應附表一編號6、7、19、16、17、18）未以網底標示及該
    表編號2、14、15、17、20、21所示之被害人受騙匯款，依
    該表「提款人」欄所載明之提領款項車手，有初步查明身分
    者（見附表三編號1之「郭翊中」，編號8之「顏祖寧」、「
    尤一郎」），亦有尚未能具體特定身分者（均記載為「不詳
    男性共犯」，見附表三編號1、2、8、14、15、17、19至21
    、23至25）。
　⒉衡以被告3人在本件之參與犯罪型態，乃被告高偉翔於108年5
    月10日及11日依集團成員指示領款後繳回集團(事實一、㈠部
    分)，或於108年5月13日及14日凌晨提領後交由被告呂科蒙
    收水後繳回集團(事實一、㈡部分)，或於108年5月14日13時
    許提領後交由被告王彥鈞點數，再由其交由被告呂科蒙繳回
    集團(事實一、㈢部分)，業經本院認定在前。從而就此部分
    被害人之受騙匯款，既已主張並非被告高偉翔提款，或提款
    人身分尚未查明而無從特定之情況下，本院綜合檢察官提出
    之各項事證，無從認定被告3人就前開被害人遭騙款項乙節
    ，主觀上明知或可得預見，或客觀上有提領、收水之參與行
    為，亦無從證明被告3人有因提領、收水而持有或使用此等
    被害人遭騙款項，抑或被告3人在集團內部有何主導地位，
    得以指派其他車手領款並監督款項繳回，而與集團成員就此
    部分犯罪事實，具有犯意聯絡或行為分擔，自難逕以被告3
    人加入本件詐欺集團，參與前開認定有罪部分之共同詐欺及
    洗錢犯行，即就此公訴意旨所指被害人遭騙受害部分，對被
    告3人以三人以上共同犯詐欺取財罪及洗錢罪之共同正犯相
    繩。
　⒊綜上所述，檢察官提出之證據方法，均不足以證明擔任車手
    之被告高偉翔有提領此部分被害人受騙匯款，亦不足證明擔
    任收水之被告呂科蒙、王彥鈞有收取此等遭提領款項繳回詐
    欺集團，抑或就此部分犯行與其他集團成員有何犯意聯絡或
    行為分擔，卷內復無其他積極證據，足資認定被告3人就此
    部分有公訴意旨所指參與犯罪組織、三人以上共同詐欺取財
    及一般洗錢犯嫌，依有疑利於被告原則，自應為其等有利之
    認定。
　⒋結論：
  ⑴不另為無罪諭知部分（附表三編號1、8、19、23、24、25未
    以網底標示之被害人受騙匯款）：
　　公訴意旨主張於108年5月10日至12日遭提領之被害人匯款部
    分（附表三編號1、8），被告高偉翔與其他集團成員；於10
    8年5月13日遭提領之被害人匯款部分（附表三編號1、8、19
    、23、24、25），被告高偉翔、呂科蒙與其他集團成員；於
    108年5月14日遭提領之被害人匯款部分（附表三編號19），
    被告3人與其他集團成員，均成立共同正犯等語，容有未恰
    ，惟此部分如成立犯罪，亦與上述有罪部分(即附表三此等
    編號網底標示部分，依序對應附表一編號6、7、19、16、17
    、18)，具有接續犯之實質上一罪關係，爰就此部分起訴，
    不另為無罪之諭知。
  ⑵無罪部分（附表三編號2、14、15、17、20、21所示之被害人
    受騙匯款）：
　　公訴意旨主張於108年5月10日遭提領之被害人匯款部分（編
    號2），被告高偉翔與其他集團成員；於108年5月12日及13
    日遭提領之被害人匯款部分（編號14、15、20、21），被告
    高偉翔、呂科蒙與其他集團成員；於108年5月13日及14日遭
    提領之被害人匯款部分（編號17），被告3人與其他集團成
    員，均成立共同正犯，然檢察官提出之證據無從使本院形成
    確信心證，依有疑利於被告原則，應就被告3人前開被訴部
    分，為被告3人無罪之諭知。
三、駁回上訴之理由：
　㈠檢察官上訴意旨略以：
　⒈原判決「事實」欄一、明確記載被告高偉翔係犯參與犯罪組
    織罪等事實。惟於「理由」欄之貳、論罪部分二、㈠中則認
    定被告高偉翔(非本案)首次詐欺犯行與參與犯罪組織罪之部
    分，具有想像競合關係，並於「理由」欄之貳、論罪部分四
    、核被告3人所為之㈠被告高偉翔部分，並未論被告高偉翔犯
    有參與犯罪組織罪，是原判決就被告高偉翔是否參與犯罪組
    織罪部分，有判決事實與理由記載不一之情形。
　⒉被告呂科蒙明知有正當賺錢方式，且值青壯，竟自95年間迄
    今，仍多次捨正途不為，採取詐欺、竊盜等犯罪行為謀生，
    除具行為之嚴重性，亦顯有犯罪之習慣及懶惰成習之情形。
    再者，衡以被告每次詐欺犯罪所扮演之角色重要性，隨著時
    間經過益加深化，乃至本案於詐欺集團中職司多功，擔任「
    監督車手」、「收水」、「回水」等重要工作，並非僅單純
    受人指示之車手，所涉及之被害人數眾多，犯罪手段及侵害
    結果均益加嚴重，被告呂科蒙選擇詐取被害人財物及參與詐
    欺集團後受薪於該犯罪組織之方式謀生，顯見其就社會正當
    職業之概念已經有所扭曲，單純課以刑罰難收懲治之效，倘
    非施以強制工作，難對其未來行為之改善具有期待可能性，
    故審酌上開事項，應認被告呂科蒙於本案已符合宣告強制工
    作之要件，原判決漏未審酌上情，應有調查未盡及理由欠備
    之違誤。
　⒊原判決諭知無罪部分之被害人係集中於108年5月10日、13日
    之4天内，先後密集遭該詐欺集團成員共同詐騙，所詐得款
    項則陸續於同月10日至14日提領完畢，與被告3人於該詐欺
    集圑内分擔「車手」、「監視」、「收水」及「回水」之期
    間悉相重疊。被告3人固未直接向無罪部分之被害人行騙或
    提領其等遭詐騙之贓款，然於上開被害人遭該詐欺集團詐欺
    之期間，其等各就起訴書附表編號2、14、15、17、20、21
    所載分配擔任「車手」、「監視」、「收水」及「回水」之
    責，屬該詐欺集圑内相當重要且不可或缺之成員，則被告3
    人既與該詐欺集圑之其他不詳成員彼此間均具有相互利用之
    共同犯意，並各自分擔部分犯罪行為，係立於「功能性犯罪
    支配」關係，被告3人與其他詐欺集圑成員，就共同詐欺如
    起訴書附表編號17所示被害人之部分；被告高偉翔、呂科蒙
    與其他詐欺集圑成員，就共同詐欺如起訴書附表編號14、15
    、20、21所示被害人之部分；被告高偉翔與其他詐欺集團成
    員，就共同詐欺如起訴書附表編號2所示被害人之部分，亦
    均有犯意聯絡及行為分擔，應論以共同正犯。　
　⒋雖被害人先後多次為匯款或轉帳行為（即交付財物），然該
    詐欺集圑之詐欺行為（即施用詐術）於評價上仍應分別認屬
    一行為（自然意義之一行為），於上開被害人完成匯款或轉
    帳行為後既遂。至於上開被害人於完成匯款或轉帳後，係由
    詐欺集團内之何人、在何處、以何種方式、分幾次提領，乃
    係詐欺集團之共同正犯間就整體詐欺計畫之行為分擔問題，
    當無使詐欺集團車手分次提款行為間得相互切割，生同一詐
    欺行為内之一部有罪一部無罪，就無罪部分不另為無罪諭知
    之情形；再者，縱認詐欺集圑數次要求上開被害人匯款或轉
    帳行為，乃係接續之施用詐術行為，成立接續犯，而得針對
    個別自然意義之行為予以分別評價，並就不成立犯罪之部分
    ，不另為無罪諭知，然此分別評價之行為時點亦應係在施用
    詐術行為階段，而非後續提款階段。申言之，被告3人所屬
    之詐欺集圑所為之詐欺犯行，既已在上開被害人完成匯款即
    交付財物後既遂，則既遂後之數次提款行為之間，自無接續
    犯之實質上一罪關係，原判決對被告3人就其他車手提領同
    次詐騙行為其他款項部分，不另為無罪之諭知，亦有違誤。
　㈡被告上訴意旨略以：
　⒈被告呂科蒙上訴意旨略以：被告於本案犯罪金額雖高達110萬
    ，但被告既坦承犯行，且犯罪所得僅1萬元，然應執行有期
    徒刑4年10月，而被告高偉翔犯罪金額高達300多萬，卻僅判
    處應執行有期徒刑5年，原判決量刑有違比例原則等語。
　⒉被告高偉翔上訴意旨略以：原判決就被告3人中量處被告高偉
    翔最重之執行刑，量刑實有不公。再者，被告有意願賠償被
    害人損失，然前因收押而無法為之，現已有充分能力賠償被
    害人，請求從輕量刑等語。　　
　㈢上訴無理由之說明：
　⒈檢察官上訴部分：
　⑴原判決就被告高偉翔犯組織犯罪防制條例部分，認被告高偉
    翔加入本案詐欺集團後所為多次加重詐欺行為，以被告高偉
    翔於108年5月11日擔任車手提款之共同詐欺取財犯行（被害
    人均非附表一之人），最先於108年8月16日繫屬原法院108
    年度審訴字第816號案件審理，並以被告高偉翔前案首次詐
    欺及參與犯罪組織犯行，論以想像競合；又被告高偉翔擔任
    車手之提款行為，雖有早於前案而於108年5月10日所犯者（
    見附表一編號1、2及附表二編號1、2），仍應單獨論以加重
    詐欺罪，經核原判決就此部分認事、用法尚無不合，檢察官
    執詞提起上訴，為無理由。　　
　⑵又原判決綜觀被告呂科蒙所為之嚴重性、表現之危險性及對
    於其未來行為之期待性，經斟酌比例原則後，認所宣告應執
    行之刑已與其犯行之處罰相當，其經此等刑期之執行，應足
    生懲儆之效，認無對之宣告強制工作以預防矯治其社會危險
    性之必要，已如上述。檢察官執被告之素行有犯罪之習慣及
    懶惰成習之情形，且於詐欺集團所擔任角色吃重等項為由，
    認有諭知強制工作之必要等語。惟按強制工作之措施，含社
    會隔離、拘束身體自由之性質，對受處分人基本權之限制種
    類、範圍及強度，實與剝奪人身自由之刑罰無異，應同受行
    為責任之刑罰原則拘束，且以有預防矯治其社會危險性之必
    要者為限。是參與組織犯罪者，應否依組織犯罪防制條例第
    3 條第3 項規定宣告強制工作，應視其所為行為之嚴重性、
    行為人所表現之危險性，及對於行為人未來行為之期待性，
    判斷有無施以強制工作之保安處分，預防矯治其社會危險性
    之必要，以符合比例原則。所稱「表現之危險性」及「對於
    未來行為之期待性」，固以「行為人」為中心，得就行為人
    過去及未來之行為狀況綜合判斷；但就「行為之嚴重性」而
    言，依行為責任之刑罰原則，自應以本案參與犯罪組織之行
    為，為其說明基礎，不得以行為人過去及未來之所為，判斷
    說明其「所為行為之嚴重性」。如依個案情節判斷，認不符
    合比例原則，而不能依上開規定宣告強制工作時，法院仍得
    依職權審酌行為人有無刑法第90條第1 項所定「有犯罪之習
    慣或因遊蕩或懶惰成習而犯罪」之要件，以決定是否依該刑
    法規定諭知強制工作（司法院釋字第471 號解釋意旨參照）
    。二者之法律適用順序及審酌事項不同，不宜混淆（最高法
    院110年度台上字第3874號判決意旨參照）。觀諸原判決已
    就被告呂科蒙本案行為之嚴重性為審酌，並斟酌比例原則後
    ，認所宣告應執行之刑已與其犯行之處罰相當，其經此等刑
    期之執行，應足生懲儆之效，認無對之宣告強制工作以預防
    矯治其社會危險性之必要，尚無不合；又揆諸上揭判決意旨
    ，仍不宜以被告呂科蒙過去及未來之所為，判斷說明其於本
    案「所為行為之嚴重性」，且被告過去是否有犯罪之習慣及
    懶惰成習之情形，為有無刑法第90條第1項之要件，二者在
    法律適用順序及審酌事項不同，不宜混淆。是檢察官就此部
    分執前詞提起上訴，亦無理由。
　⑶原判決審酌詐欺集團現實內部分工精細，且為規避查緝，通
    常僅與主謀者有「縱向聯繫」，橫向間常有互不相識之情形
    。是以，如非詐欺集團發起、主持、操縱或指揮者，而係依
    集團成員指示從事提領、收款工作之車手、收水，對於集團
    首腦指派旗下其他車手領取贓款之情形，未必有所知悉；再
    者，公訴意旨所載上揭被害人受騙匯款，其提款人身分尚未
    查明而無從特定，無法證明被告3人就上開被害人遭騙款項
    主觀上明知或可得預見；客觀上有提領或收水之參與行為，
    亦無從證明被告3人有因提領、收水而持有或使用此等被害
    人遭騙款項，抑或被告3人在集團內部有何主導地位，得以
    指派其他車手領款並監督款項繳回，而與集團成員就此部分
    犯罪事實有何犯意聯絡或行為分擔，已如上述，檢察官以被
    告3人與詐欺集團成員間，具有「功能性犯罪支配關係」，
    並認為應成立共同正犯，亦有未合。　　
　⑷關於附表三編號1、8、19、23、24、25未以網底標示之被害
    人受騙匯款部分，依各該被害人分次匯款之時間緊接，詐欺
    之目的單一，依一般社會健全觀念，難以強行分開，應為接
    續犯之實質上一罪關係，是原判決就此部分認倘成立犯罪，
    將與本院審認各該被害人有罪部分，具實質上一罪關係，而
    不另為無罪之諭知，尚無不合。
　⑸綜上，檢察官執前詞提起上訴，均無理由，應予駁回。　
　⒉被告高偉翔、呂科蒙上訴部分：
　⑴按數罪併罰定應執行刑，係出於刑罰經濟與責罰相當之考量
    ，並非予以犯罪行為人或受刑人不當之利益，為一種特別的
    量刑過程，相較於刑法第57條所定科刑時應審酌之事項係對
    一般犯罪行為之裁量，定應執行刑之宣告，乃對犯罪行為人
    本身及所犯各罪之總檢視，除應考量行為人所犯數罪反應出
    之人格特性，並應權衡審酌行為人之責任與整體刑法目的及
    相關刑事政策，在量刑權之法律拘束性原則下，依刑法第51
    條第5款之規定，採限制加重原則，以宣告各刑中之最長期
    為下限，各刑合併之刑期為上限，但最長不得逾30年，資為
    量刑自由裁量權之外部界限，並應受法秩序理念規範之比例
    原則、平等原則、責罰相當原則、重複評價禁止原則等自由
    裁量權之內部抽象價值要求界限之支配，以使輕重得宜，罰
    當其責，俾符合法律授與裁量權之目的，以區別數罪併罰與
    單純數罪之不同，兼顧刑罰衡平原則。
　⑵原判決量處被告高偉翔、呂科蒙如附表一各編號「主文」欄
    所示之宣告刑，並依刑法第51條第5款所定之內部性界限、
    外部性界限，適用量刑之限制加重原則，貫徹量刑公平正義
    之理念，考量被告所犯提領詐騙款項及轉交予詐欺集團上游
    成員犯行，犯罪期間，侵害不同被害人之財產法益，所侵害
    則係同一種類法益，數罪對法益侵害之加重效應不大，如以
    實質累加之方式定應執行刑，則處罰之刑度顯將超過其行為
    之不法內涵，而違反罪責原則，並斟酌刑罰對被告造成之痛
    苦程度，係隨刑度增加而生加乘效果，而非以等比方式增加
    ，是以隨罪數增加遞減其刑罰之方式，當足以評價被告行為
    之不法性等情，分就被告高偉翔、呂科蒙犯罪行為之不法與
    罪責程度、施以矯正之必要性，且為適度反應加重詐欺取財
    罪之嚴重性及貫徹刑法公平正義之理念為綜合判斷，各定應
    執行有期徒刑5年、4年10月，均屬妥適。至被告呂科蒙以其
    所犯罪數較被告高偉翔少，應執行之刑度僅輕於被告高偉翔
    2月，認有違比例原則；被告高偉翔則認被告3人之中，其所
    定應執行刑期最長，亦不公平等語。惟觀被告呂科蒙尚有累
    犯加重其刑之適用；再者，考量其等於集團中分工之角色，
    亦有差異，是原審已就上揭各情為整體考量後，分別定其等
    之應執行刑，經核並無不合。被告2人執詞提起上訴，均無
    理由，應予駁回。
據上論斷，應依刑事訴訟法369條第1項前段、第364條、第299條
第1項前段，判決如主文。
本案經檢察官楊大智提起公訴，檢察官林安紜到庭執行職務。
中　　華　　民　　國　　110 　年　　8 　　月　　24　　日
                  刑事第二十庭  審判長法　官  王復生
　　　　　　　　　　　　　　　　　　　法　官  遲中慧
　　　　　　　　　　　　　　　　　　　法　官  蕭世昌
以上正本證明與原本無異。
如不服本判決，應於收受送達後20日內向本院提出上訴書狀，其
未敘述上訴之理由者並得於提起上訴後20日內向本院補提理由書
（均須按他造當事人之人數附繕本）「切勿逕送上級法院」。
                                      書記官  吳建甫
中　　華　　民　　國　　110 　年　　8 　　月　　24　　日

附錄：本案論罪科刑法條全文
中華民國刑法第339條
意圖為自己或第三人不法之所有，以詐術使人將本人或第三人之
物交付者，處五年以下有期徒刑、拘役或科或併科五十萬元以下
罰金。
以前項方法得財產上不法之利益或使第三人得之者，亦同。
前二項之未遂犯罰之。
　
中華民國刑法第339條之4第1項
犯第339條詐欺罪而有下列情形之一者，處1年以上7年以下有期
徒刑，1百萬元以下罰金：
一、冒用政府機關或公務員名義犯之。
二、三人以上共同犯之。
三、以廣播電視、電子通訊、網際網路或其他媒體等傳播工具，
    對公眾散布而犯之。

洗錢防制法第14條
有第二條各款所列洗錢行為者，處7年以下有期徒刑，併科新臺
幣5百萬元以下罰金。
前項之未遂犯罰之。
前二項情形，不得科以超過其特定犯罪所定之刑。

附表一：告訴人匯款情形
編號 被害人或告訴人 詐騙方式  詐騙帳戶  匯款時間(皆為民國108年) 匯款金額(新臺幣，匯款手續費不計入)  主文(主刑部分)  1 (起訴書附表編號3) 王靖涵 詐欺集團成員於108年05月10日17時40分許，撥打電話予王靖涵，假冒為PCHOME線上購物服務人員，佯稱因內部人員作業疏失誤將王靖涵設定為經銷商，導致帳戶會重複扣款需協助取消設定云云，致王靖涵陷於錯誤，依指示匯款至右列帳戶。  兆豐商業銀行000-00000000000號帳戶  5月10日21時09分許 29,989元  高偉翔犯三人以上共同詐欺取財罪，處有期徒刑壹年伍月。      兆豐商業銀行000-00000000000號帳戶  5月10日21時18分許 29,985元        兆豐商業銀行000-00000000000號帳戶  5月10日21時26分許 29,983元     證據名稱及出處 1.證人即告訴人王靖涵108.05.10警詢、108.09.17偵訊之證述(北檢【以下未標明出處之偵卷均同】108偵20591卷第17-19頁、121-122頁) 2.轉帳憑證(108偵20591卷第21-23頁) 3.兆豐商業銀行000-00000000000號帳戶交易明細(108偵20591卷第55頁)         2 (起訴書附表編號4) 孫郁欣 詐欺集團成員於108年05月10日20時00分許，撥打電話予孫郁欣，假冒為小三美日購物拍賣賣家，佯稱因設定出錯將會自孫郁欣帳戶每月十倍扣款，要求孫郁欣需至提款機解除設定以免被扣款云云，致孫郁欣陷於錯誤，依指示匯款至右列帳戶。  元大商業銀行000-00000000000000號帳戶  5月10日21時42分許 29,989元  高偉翔犯三人以上共同詐欺取財罪，處有期徒刑壹年伍月。      元大商業銀行000-00000000000000號帳戶  5月10日21時46分許 29,989元        元大商業銀行000-00000000000000號帳戶  5月10日22時07分許 29,985元     證據名稱及出處 1.證人即告訴人孫郁欣108.05.10警詢、108.09.17偵訊之證述(108偵20591卷第29-33頁、133-134頁) 2.轉帳憑證(108偵20591卷第35頁) 3.元大商業銀行000-00000000000000號帳戶交易明細(108偵20591卷第57頁)         3 (起訴書附表編號5) 朱怡靜 詐欺集團成員於108年05月11日某時許，撥打電話予朱怡靜，假冒為蝦皮賣家、永豐銀行客服，佯稱因訂單將朱怡靜輸入成廠商經銷商將會造成扣款，要求朱怡靜需至提款機設定以免被扣款云云，致朱怡靜陷於錯誤，依指示匯款至右列帳戶。  日盛商業銀行000-00000000000000號帳戶  5月11日21時58分許 29,987元  高偉翔犯三人以上共同詐欺取財罪，處有期徒刑壹年叁月。      日盛商業銀行000-00000000000000號帳戶  5月11日22時01分許 7,987元     證據名稱及出處 1.證人即被害人朱怡靜108.10.14偵訊之證述(108偵18613卷第141-143頁) 2.日盛商業銀行000-00000000000000號帳戶交易明細(108偵18619卷第23頁)         4 (起訴書附表編號6) 周虹廷 詐欺集團成員於108年05月11日21時35分許，撥打電話予周虹廷，假冒為LULUSHOP客服人員、台新銀行信用卡客服人員，佯稱因周虹廷個資外洩遭不明人士盜刷了一萬多元，要求周虹廷需登入網路銀行依指示操作云云，致周虹廷陷於錯誤，依指示匯款至右列帳戶。  日盛商業銀行000-00000000000000號帳戶  5月11日22時24分許 6,012元  高偉翔犯三人以上共同詐欺取財罪，處有期徒刑壹年壹月。   證據名稱及出處 1.證人即被害人周虹廷108.05.11警詢之證述(108偵18619卷第13-17頁) 2.日盛商業銀行000-00000000000000號帳戶交易明細(108偵18619卷第23頁)         5 (起訴書附表編號7) 徐佳慈 詐欺集團成員於108年05月11日22時27分前某時許，撥打電話予徐佳慈，假冒為生活市集賣家、中國信託銀行客服，佯稱因網路購物設定成分期付款，要求徐佳慈需操作網路銀行取消云云，致徐佳慈陷於錯誤，依指示匯款至右列帳戶。  日盛商業銀行000-00000000000000號帳戶  5月11日22時27分許 27,323元  高偉翔犯三人以上共同詐欺取財罪，處有期徒刑壹年叁月。   證據名稱及出處 1.證人即被害人徐佳慈108.10.14偵訊之證述(108偵18613卷第141-143頁) 2.日盛商業銀行000-00000000000000號帳戶開戶資料、交易明細(108偵18619卷第23頁)         6 (起訴書附表編號1) 梁合法 詐欺集團成員於108年05月08日19時30分許，撥打電話予梁合法，假冒為其外甥女，佯稱急需用錢周轉，致梁合法陷於錯誤，依指示匯款至右列帳戶。  臺灣中小企業銀行000-00000000000號帳戶  5月13日15時03分許 20,000元  高偉翔犯三人以上共同詐欺取財罪，處有期徒刑壹年肆月。 呂科蒙犯三人以上共同詐欺取財罪，累犯，處有期徒刑壹年伍月。      臺灣中小企業銀行000-00000000000號帳戶  5月13日16時18分許 30,000元     證據名稱及出處 1.證人即告訴人梁合法108.05.14警詢、108.09.17偵訊之證述(新北地檢108偵14895卷一第74-76頁； 108偵20591卷第121-122頁) 2.轉帳憑證(108偵14895卷一第77-81頁) 3.臺灣中小企業銀行000-00000000000號帳戶開戶資料、交易明細(新北地檢108偵14895卷二第110頁)         7 (起訴書附表編號8) 高紫芸 詐欺集團成員於108年05月11日18時37分許，撥打電話予高紫芸，自稱為臺灣銀行主任陳國華，佯稱因高紫芸網路購物多刷了一筆訂單，要求高紫芸需至提款機操作取消云云，致高紫芸陷於錯誤，依指示匯款至右列帳戶。  臺灣新光商業銀行000-0000000000000號帳戶  5月13日13時21分許 30,000元  高偉翔犯三人以上共同詐欺取財罪，處有期徒刑壹年肆月。 呂科蒙犯三人以上共同詐欺取財罪，累犯，處有期徒刑壹年伍月。      臺灣新光商業銀行000-0000000000000號帳戶  5月13日13時23分許 30,000元     證據名稱及出處 1.證人即告訴人高紫芸108.05.13警詢、108.10.14偵訊之證述(108偵18613卷第95-103頁、141頁反面-143頁) 2.轉帳憑證(108偵18613卷第63-65頁、108偵18613附卷一第111-113頁) 3.臺灣新光商業銀行000-0000000000000號帳戶開戶資料、交易明細(108偵18613附卷一第11-13頁)         8 (起訴書附表編號9) 邱碧蓮 詐欺集團成員於108年05月10日17時15分許，撥打電話予邱碧蓮，假冒為其朋友柯育玲，佯稱急需用錢云云，致邱碧蓮陷於錯誤，依指示匯款至右列帳戶。  合作金庫商業銀行000-0000000000000號帳戶  5月13日12時13分許 30,000元  高偉翔犯三人以上共同詐欺取財罪，處有期徒刑壹年叁月。 呂科蒙犯三人以上共同詐欺取財罪，累犯，處有期徒刑壹年肆月。   證據名稱及出處 1.證人即被害人邱碧蓮108.05.23警詢之證述(新北地檢108偵14895卷二第56-57頁) 2.轉帳憑證(新北地檢108偵14895卷二第58頁) 3.合作金庫商業銀行000-0000000000000號帳戶開戶資料、交易明細(108偵23760卷第59-63頁)         9 (起訴書附表編號10) 朱秋容 詐欺集團成員於108年05月10日11時許，撥打電話予朱秋容，假冒為其原任職工作之店長，佯稱需借款云云，致朱秋容陷於錯誤，依指示匯款至右列帳戶。  聯邦商業銀行000-000000000000號帳戶  5月13日12時55分許 150,000元  高偉翔犯三人以上共同詐欺取財罪，處有期徒刑壹年捌月。 呂科蒙犯三人以上共同詐欺取財罪，累犯，處有期徒刑壹年玖月。   證據名稱及出處 1.證人即告訴人朱秋容108.05.15警詢之證述(新北地檢108偵14895卷二第80-81頁反面) 2.轉帳憑證(新北地檢108偵14895卷二第82頁) 3.聯邦商業銀行000-000000000000號帳戶開戶資料、交易明細(108偵26336卷第37-43頁)         10 (起訴書附表編號11) 吳福生 詐欺集團成員於108年05月12日17時38分許，撥打電話予吳福生，假冒為服役時同梯弟兄，佯稱生意周轉不靈需要借款云云，致吳福生陷於錯誤，依指示匯款至右列帳戶。  合作金庫商業銀行000-0000000000000號帳戶  5月13日13時04分許 15,000元  高偉翔犯三人以上共同詐欺取財罪，處有期徒刑壹年叁月。 呂科蒙犯三人以上共同詐欺取財罪，累犯，處有期徒刑壹年肆月。   證據名稱及出處 1.證人即告訴人吳福生108.05.14警詢之證述(新北地檢108偵14895卷一第69-71頁) 2.轉帳憑證(新北地檢108偵14895卷一第72頁) 3.合作金庫商業銀行000-0000000000000號帳戶開戶資料、交易明細(108偵23760卷第61-63頁)         11 (起訴書附表編號12) 江素春 詐欺集團成員於108年05月12日14時許，撥打電話予江素春，假冒為好友高麗貞，佯稱因繳保險費需要借款云云，致江素春陷於錯誤，依指示匯款至右列帳戶。  合作金庫商業銀行000-0000000000000號帳戶  5月13日13時07分許 50,000元  高偉翔犯三人以上共同詐欺取財罪，處有期徒刑壹年肆月。 呂科蒙犯三人以上共同詐欺取財罪，累犯，處有期徒刑壹年伍月。   證據名稱及出處 1.證人即告訴人江素春108.05.18警詢之證述(新北地檢108偵14895卷二第64-64頁反面) 2.轉帳憑證(新北地檢108偵14895卷二第65頁) 3.合作金庫商業銀行000-0000000000000號帳戶開戶資料、交易明細(108偵23760卷第61-63頁)         12 (起訴書附表編號13) 李威鵬 詐欺集團成員於108年05月13日某時許，撥打電話予李威鵬，假冒為加拿大同學，佯稱因支票有欠款三萬元需幫忙云云，致李威鵬陷於錯誤，依指示通知其公司員工使用配偶王麗淑帳戶匯款至右列帳戶。  合作金庫商業銀行000-0000000000000號帳戶  5月13日13時34分許 30,000元  高偉翔犯三人以上共同詐欺取財罪，處有期徒刑壹年叁月。 呂科蒙犯三人以上共同詐欺取財罪，累犯，處有期徒刑壹年肆月。   證據名稱及出處 1.證人即被害人李威鵬109.04.20偵訊之證述(108偵23760卷第135-137頁反面) 2.轉帳憑證(108偵23760卷第121頁) 3.合作金庫商業銀行000-0000000000000號帳戶開戶資料、交易明細(108偵23760卷第61-63頁)         13 (起訴書附表編號16) 何錢金花 詐欺集團成員於108年05月13日下午14時50分許，撥打電話予何錢金花，假冒為其外甥女，佯稱因開店需借款云云，致何錢金花陷於錯誤，依指示匯款至右列帳戶。  臺灣中小企業銀行000-00000000000號帳戶  5月13日15時22分許 50,000元  高偉翔犯三人以上共同詐欺取財罪，處有期徒刑壹年肆月。 呂科蒙犯三人以上共同詐欺取財罪，累犯，處有期徒刑壹年伍月。   證據名稱及出處 1.證人即被害人何錢金花108.10.25偵訊之證述(108偵20591卷第163-164頁) 2.轉帳憑證(108偵26639卷第13頁) 3.臺灣中小企業銀行000-00000000000號帳戶開戶資料、交易明細(新北地檢108偵14895卷二第110頁)         14 (起訴書附表編號18) 陳貴美 詐欺集團成員於108年05月13日13時53分許，撥打電話予陳貴美，假冒為其朋友，佯稱因房屋投資需借款云云，致陳貴美陷於錯誤，依指示匯款至右列帳戶。  國泰世華商業銀行000-000000000000號帳戶  5月13日16時24分許 120,000元  高偉翔犯三人以上共同詐欺取財罪，處有期徒刑壹年陸月。 呂科蒙犯三人以上共同詐欺取財罪，累犯，處有期徒刑壹年柒月。   證據名稱及出處 1.證人即告訴人陳貴美108.05.17警詢之證述(新北地檢108偵14895卷二第52-52頁反面) 2.轉帳憑證(新北地檢108偵14895卷二第53頁) 3.國泰世華商業銀行000-000000000000號帳戶開戶資料、交易明細(新北地檢108偵14895卷二第101-102頁)         15 (起訴書附表編號22) 漆宇晟 詐欺集團成員於108年05月13日17時44分許，撥打電話予漆宇晟，假冒為網路賣家，佯稱店家疏失導致漆宇晟帳戶遭連讀扣款需取消云云，致漆宇晟陷於錯誤，依指示匯款至右列帳戶。  玉里三民郵局000-00000000000000號帳戶  5月13日20時44分許 49,985元  高偉翔犯三人以上共同詐欺取財罪，處有期徒刑壹年伍月。 呂科蒙犯三人以上共同詐欺取財罪，累犯，處有期徒刑壹年陸月。      玉里三民郵局000-00000000000000號帳戶  5月13日20時47分許 49,987元     證據名稱及出處 1.證人即告訴人漆宇晟108.05.13警詢之證述(新北地檢108偵14895卷一第43-45頁) 2.轉帳憑證(新北地檢108偵14895卷一第46-47頁) 3.告訴人漆宇晟中國信託商業銀行000-000000000000號帳戶開戶資料、交易明細(109偵3906附卷第229-233頁) 4.玉里三民郵局000-00000000000000號帳戶開戶資料、交易明細(新北地檢108偵14895卷二第92-93頁)         16 (起訴書附表編號23) 陳金沂 詐欺集團成員於108年05月13日19時許，撥打電話予陳金沂，假冒為MOMO購物台，佯稱訂單錯誤將陳金沂列為廠商名單，需協助取消廠商名單及凍結帳戶云云，致陳金沂陷於錯誤，依指示匯款至右列帳戶。 玉里泰昌郵局000-00000000000000號帳戶  5月13日21時04分許   99,985元  高偉翔犯三人以上共同詐欺取財罪，處有期徒刑壹年伍月。 呂科蒙犯三人以上共同詐欺取財罪，累犯，處有期徒刑壹年陸月。  證據名稱及出處 1.證人即告訴人陳金沂108.05.13警詢之證述(新北地檢108偵14895卷一第53-55) 2.轉帳憑證(新北地檢108偵14895卷一第57-58頁) 3.玉里泰昌郵局000-00000000000000號帳戶開戶資料、交易明細(新北地檢108偵14895卷二第94頁)         17 (起訴書附表編號24) 黃惠鈺 詐欺集團成員於108年05月13日19時58分許，撥打電話予黃惠鈺，假冒為美麗購客服人員、銀行客服人員，佯稱黃惠鈺信用卡被盜刷要做帳戶認證云云，致黃惠鈺陷於錯誤，依指示使用網路銀行匯款至右列帳戶。 玉里三民郵局000-00000000000000號帳戶  5月13日21時03分許   49,989元  高偉翔犯三人以上共同詐欺取財罪，處有期徒刑壹年捌月。 呂科蒙犯三人以上共同詐欺取財罪，累犯，處有期徒刑壹年玖月。    臺灣土地銀行000-000000000000號帳戶  5月13日21時11分許   49,987元      臺灣土地銀行000-000000000000號帳戶  5月13日21時45分許   49,987元    證據名稱及出處 1.證人即告訴人黃惠鈺108.05.14警詢之證述(新北地檢108偵14895卷二第28頁正反面) 2.轉帳憑證(新北地檢108偵14895卷二第29-30頁) 3.玉里三民郵局000-00000000000000號帳戶開戶資料、交易明細(新北地檢108偵14895卷二第92-93頁) 5.臺灣土地銀行000-000000000000號帳戶開戶資料、交易明細(新北地檢108偵14895卷二第97-98頁)         18 (起訴書附表編號25) 林郁芳 詐欺集團成員於108年05月13日20時48分許，撥打電話予林郁芳，假冒為金石堂人員、上海銀行人員，佯稱林郁芳訂購之書本由兩本變二十本需退款云云，致林郁芳陷於錯誤，依指示匯款至右列帳戶。 玉里泰昌郵局000-00000000000000號帳戶  5月13日21時18分許   35,123元  高偉翔犯三人以上共同詐欺取財罪，處有期徒刑壹年叁月。 呂科蒙犯三人以上共同詐欺取財罪，累犯，處有期徒刑壹年肆月。  證據名稱及出處 1.證人即告訴人林郁芳108.05.14警詢之證述(新北地檢108偵14895卷一第65-66頁) 2.轉帳憑證(新北地檢108偵14895卷一第67頁) 3.告訴人林郁芳上海商業儲蓄銀行000-00000000000000號帳戶交易明細(109偵3906附卷第259頁) 4.玉里泰昌郵局000-00000000000000號帳戶開戶資料、交易明細(新北地檢108偵14895卷二第94頁)         19 (起訴書附表編號19) 徐耀邦 詐欺集團成員於108年05月13日19時許，撥打電話予徐耀邦，假冒為網路賣家，佯稱因超商店員疏失多刷多筆條碼需配合協助止付云云，致徐耀邦陷於錯誤，依指示匯款至右列帳戶。 第一商業銀行000-00000000000號帳戶  5月14日13時37分許   100,123元  高偉翔犯三人以上共同詐欺取財罪，處有期徒刑壹年陸月。 呂科蒙犯三人以上共同詐欺取財罪，累犯，處有期徒刑壹年柒月。 王彥鈞犯三人以上共同詐欺取財罪，處有期徒刑壹年貳月。  證據名稱及出處 1.證人即告訴人徐耀邦108.05.14警詢之證述(新北地檢108偵14895卷一第34-35頁) 2.轉帳憑證(新北地檢108偵14895卷一第36-38頁) 3.第一商業銀行000-00000000000號帳戶開戶資料、交易明細(新北地檢108偵14895卷二第90頁正反面)         20 (起訴書附表編號26) 李玉梅 詐欺集團成員於108年05月14日13時30分許，撥打電話予李玉梅，假冒為其小姑郭巧慧，佯稱急需用錢云云，致李玉梅陷於錯誤，依指示匯款至右列帳戶。 國泰世華商業銀行000-000000000000號帳戶  5月14日13時32分許   20,000元(未遭提領)  高偉翔犯三人以上共同詐欺取財罪，處有期徒刑壹年肆月。 呂科蒙犯三人以上共同詐欺取財罪，累犯，處有期徒刑壹年伍月。 王彥鈞犯三人以上共同詐欺取財罪，處有期徒刑壹年壹月。    國泰世華商業銀行000-000000000000號帳戶  5月14日13時35分許   10,000元(未遭提領)      國泰世華商業銀行000-000000000000號帳戶  5月14日13時39分許   30,000元(未遭提領)    證據名稱及出處 1.證人即告訴人李玉梅108.05.14警詢之證述(新北地檢108偵14895卷一第60-62頁) 2.轉帳憑證(新北地檢108偵14895卷一第63頁) 3.國泰世華商業銀行000-000000000000號帳戶開戶資料、交易明細(新北108偵14895卷二第101-102頁)                    
附表二：被告提領情形
編號 詐騙帳戶 提領時間(皆為民國108年)/金額(新臺幣，銀行跨行提領手續費不計入)/地點 提領人 起訴共犯 遭提領款項之告訴人、被害人 備註 1 兆豐商業銀行000-00000000000號帳戶 108年5月10日21時14分許/20,000元/華南商業銀行仁愛路分行臺北市○○區○○路○段00號 高偉翔 高偉翔 王靖涵    108年5月10日21時15分許/9,000元/華南商業銀行仁愛路分行臺北市○○區○○路○段00號 高偉翔 高偉翔     108年5月10日21時22分許/20,000元/渣打國際商業銀行仁愛分行臺北市○○區○○路○段0號 高偉翔 高偉翔     108年5月10日21時23分許/9,000元/渣打國際商業銀行仁愛分行臺北市○○區○○路○段0號 高偉翔 高偉翔     108年5月10日21時31分許/20,000元/合作金庫商業銀行復興分行臺北市○○區○○○路○段000號 高偉翔 高偉翔     108年5月10日21時32分許/10,900元/合作金庫商業銀行復興分行臺北市○○區○○○路○段000號 高偉翔 高偉翔    證據名稱及出處 1.兆豐商業銀行000-00000000000號帳戶交易明細(北檢【以下偵卷如無標明出處者均同】108偵20591卷第55頁) 2.監視器錄影畫面翻拍照片(108偵20591卷第65、67、69、173、185頁)     2 元大商業銀行000-00000000000000號帳戶 108年5月10日21時50分許/20,000元/合作金庫商業銀行復興分行臺北市○○區○○○路○段000號 高偉翔 高偉翔 孫郁欣    108年5月10日21時51分許/20,000元/合作金庫商業銀行復興分行臺北市○○區○○○路○段000號 高偉翔 高偉翔     108年5月10日21時51分許/19,000元/合作金庫商業銀行復興分行臺北市○○區○○○路○段000號 高偉翔 高偉翔     108年5月10日22時14分許/20,000元/渣打國際商業銀行仁愛分行臺北市○○區○○路○段0號 高偉翔 高偉翔     108年5月10日22時15分許/10,000元/渣打國際商業銀行仁愛分行臺北市○○區○○路○段0號 高偉翔 高偉翔    證據名稱及出處 1.元大商業銀行000-00000000000000號帳戶交易明細(108偵20591卷第57頁) 2.監視器錄影畫面翻拍照片(108偵20591卷第69、71頁)     3 日盛商業銀行000-00000000000000號帳戶 108年5月11日22時04分許/20,000元/陽信商業銀行復興分行臺北市○○區○○○路000號 高偉翔 高偉翔 朱怡靜 周虹廷 徐佳慈    108年5月11日22時05分許/17,000元/陽信商業銀行復興分行臺北市○○區○○○路000號 高偉翔 高偉翔     108年5月11日22時31分許/20,000元/陽信商業銀行復興分行臺北市○○區○○○路000號 高偉翔 高偉翔     108年5月11日22時32分許/14,000元/陽信商業銀行復興分行臺北市○○區○○○路000號 高偉翔 高偉翔    證據名稱及出處 1.日盛商業銀行000-00000000000000號帳戶交易明細(108偵18619卷第23頁) 2.監視器錄影畫面翻拍照片(108偵18619卷第27-28頁)     4 臺灣新光商業銀行000-0000000000000號帳戶 108年5月13日13時43分許/20,000元/華泰商業銀行和平分行臺北市○○區○○○路○段000號 高偉翔 高偉翔、呂科蒙 高紫芸    108年5月13日13時44分許/20,000元/華泰商業銀行和平分行臺北市○○區○○○路○段000號 高偉翔 高偉翔、呂科蒙     108年5月13日13時45分許/20,000元/華泰商業銀行和平分行臺北市○○區○○○路○段000號 高偉翔 高偉翔、呂科蒙    證據名稱及出處 1.臺灣新光商業銀行000-0000000000000號帳戶開戶資料、交易明細(108偵18613附卷一第11-13頁) 2.監視器錄影畫面翻拍照片(108偵18613卷第19-21頁、108偵18613附卷第19-24頁)     5 合作金庫商業銀行000-0000000000000號帳戶 108年5月13日12時45分許/20,000元/臺北復興南路自助郵局臺北市○○區○○○路○段000號 高偉翔 高偉翔、呂科蒙 邱碧蓮 吳福生 江素春 李威鵬    108年5月13日12時46分許/9,000元/臺北復興南路自助郵局臺北市○○區○○○路○段000號 高偉翔 高偉翔、呂科蒙     108年5月13日13時23分許/15,000元/臺北復興南路自助郵局臺北市○○區○○○路○段000號 高偉翔 高偉翔、呂科蒙     108年5月13日14時09分許/20,000元/臺北復興南路自助郵局臺北市○○區○○○路○段000號 高偉翔 高偉翔、呂科蒙     108年5月13日14時09分許/20,000元/臺北復興南路自助郵局臺北市○○區○○○路○段000號 高偉翔 高偉翔、呂科蒙     108年5月13日14時10分許/20,000元/臺北復興南路自助郵局臺北市○○區○○○路○段000號 高偉翔 高偉翔、呂科蒙     108年5月13日14時10分許/20,000元/臺北復興南路自助郵局臺北市○○區○○○路○段000號 高偉翔 高偉翔、呂科蒙     108年5月13日16時13分許/705元/臺北富邦商業銀行和平分行臺北市○○區○○○路○段000號 高偉翔 高偉翔、呂科蒙    證據名稱及出處 1.合作金庫商業銀行000-0000000000000號帳戶開戶資料、交易明細(108偵23760卷第59-63頁) 2.監視器錄影畫面翻拍照片(新北地檢108偵14895卷二第9頁反面；108偵26336卷第24頁)     6 聯邦商業銀行000-000000000000號帳戶 108年5月13日13時58分許/20,000元/玉山商業銀行臺北捷運科技大樓站臺北市○○區○○○路○段000號 高偉翔 高偉翔、呂科蒙 朱秋容    108年5月13日13時59分許/20,000元/玉山商業銀行臺北捷運科技大樓站臺北市○○區○○○路○段000號 高偉翔 高偉翔、呂科蒙     108年5月13日13時59分許/20,000元/玉山商業銀行臺北捷運科技大樓站臺北市○○區○○○路○段000號 高偉翔 高偉翔、呂科蒙     108年5月13日14時01分許/20,000元/臺北復興南路自助郵局臺北市○○區○○○路○段000號 高偉翔 高偉翔、呂科蒙     108年5月13日14時02分許/20,000元/臺北復興南路自助郵局臺北市○○區○○○路○段000號 高偉翔 高偉翔、呂科蒙     108年5月14日00時02分許/20,000元/中國信託商業銀行信義分行臺北市○○區○○路○段000號 高偉翔 高偉翔、呂科蒙     108年5月14日00時03分許/20,000元/中國信託商業銀行信義分行臺北市○○區○○路○段000號 高偉翔 高偉翔、呂科蒙     108年5月14日00時04分許/10,000元/中國信託商業銀行信義分行臺北市○○區○○路○段000號 高偉翔 高偉翔、呂科蒙    證據名稱及出處 1.聯邦商業銀行000-000000000000號帳戶開戶資料、交易明細(108偵26336卷第37-43頁) 2.監視器錄影畫面翻拍照片(新北地檢108偵14895卷二第11頁正反面、108偵26336卷第23頁)     7 臺灣中小企業銀行000-00000000000號帳戶 108年5月13日16時14分許/20,000元/全聯福利中心大安店臺北市○○區○○○路○段000號B1 高偉翔 高偉翔、呂科蒙 梁合法 何錢金花    108年5月13日16時15分許/20,000元/全聯福利中心大安店臺北市○○區○○○路○段000號B1 高偉翔 高偉翔、呂科蒙     108年5月13日16時16分許/20,000元/臺北捷運科技大樓站臺北市○○區○○○路○段000號 高偉翔 高偉翔、呂科蒙     108年5月13日16時18分許/9,000元/臺北復興南路自助郵局臺北市○○區○○○路○段000號 高偉翔 高偉翔、呂科蒙     108年5月13日17時05分許/20,000元/臺北富邦商業銀行和平分行臺北市○○區○○○路○段000號 高偉翔 高偉翔、呂科蒙     108年5月13日17時05分許/10,000元/臺北富邦商業銀行和平分行臺北市○○區○○○路○段000號 高偉翔 高偉翔、呂科蒙     108年5月13日17時06分許/700元/臺北富邦商業銀行和平分行臺北市○○區○○○路○段000號 高偉翔 高偉翔、呂科蒙    證據名稱及出處 1.臺灣中小企業銀行000-00000000000號帳戶開戶資料、交易明細(新北地檢108偵14895卷二第110頁) 2.監視器錄影畫面翻拍照片(新北地檢108偵14895卷二第10頁、108偵20591卷第63、179、185頁)     8 國泰世華商業銀行000-000000000000號帳戶 108年5月13日16時33分許/100,000元/全聯福利中心大安店臺北市○○區○○○路○段000號B1 高偉翔 高偉翔、呂科蒙、 陳貴美    108年5月14日0時01分許/20,000元/中國信託商業銀行信義分行臺北市○○區○○路○段000號 高偉翔 高偉翔、呂科蒙、    證據名稱及出處 1.國泰世華商業銀行000-000000000000號帳戶開戶資料、交易明細(新北地檢108偵14895卷二第101-102頁) 2.監視器錄影畫面翻拍照片(108偵26336卷第23頁；新北地檢108偵14895卷二第11頁反面)     9 玉里三民郵局000-00000000000000號帳戶 108年5月13日20時50分許/60,000元/臺北復興南路自助郵局臺北市○○區○○○路○段000號 高偉翔 高偉翔、呂科蒙 漆宇晟 黃惠鈺    108年5月13日20時51分許/41,000元/臺北復興南路自助郵局臺北市○○區○○○路○段000號 高偉翔 高偉翔、呂科蒙     108年5月13日21時11分許/20,000元/臺北復興南路自助郵局臺北市○○區○○○路○段000號 高偉翔 高偉翔、呂科蒙     108年5月13日21時12分許/20,000元/臺北復興南路自助郵局臺北市○○區○○○路○段000號 高偉翔 高偉翔、呂科蒙     108年5月13日21時16分許/9,000元/臺北復興南路自助郵局臺北市○○區○○○路○段000號 高偉翔 高偉翔、呂科蒙    證據名稱及出處 1.玉里三民郵局000-00000000000000號帳戶開戶資料、交易明細(新北地檢108偵14895卷二第92-93頁) 2.監視器錄影畫面翻拍照片(108偵26336卷第24頁)     10 玉里泰昌郵局000-00000000000000號帳戶 108年5月13日21時07分許/60,000元/臺北復興南路自助郵局臺北市○○區○○○路○段000號 高偉翔 高偉翔、呂科蒙 陳金沂 林郁芳    108年5月13日21時08分許/40,000元/臺北復興南路自助郵局臺北市○○區○○○路○段000號 高偉翔 高偉翔、呂科蒙     108年5月13日21時22分許/35,000元/臺北復興南路自助郵局臺北市○○區○○○路○段000號 高偉翔 高偉翔、呂科蒙    證據名稱及出處 1.玉里泰昌郵局000-00000000000000號帳戶開戶資料、交易明細(新北地檢108偵14895卷二第94頁) 2.監視器錄影畫面翻拍照片(108偵26336卷第24頁)     11 臺灣土地銀行000-000000000000號帳戶 108年5月13日21時17分許/20,000元/臺北復興南路自助郵局臺北市○○區○○○路○段000號 高偉翔 高偉翔、呂科蒙 黃惠鈺    108年5月13日21時17分許/20,000元/臺北復興南路自助郵局臺北市○○區○○○路○段000號 高偉翔 高偉翔、呂科蒙     108年5月13日21時18分許/10,000元/臺北復興南路自助郵局臺北市○○區○○○路○段000號 高偉翔 高偉翔、呂科蒙     108年5月13日21時48分許/20,000元/玉山商業銀行大安分行臺北市○○區○○○路○段000號 高偉翔 高偉翔、呂科蒙     108年5月13日21時48分許/20,000元/玉山商業銀行大安分行臺北市○○區○○○路○段000號 高偉翔 高偉翔、呂科蒙     108年5月13日21時49分許/10,000元/玉山商業銀行大安分行臺北市○○區○○○路○段000號 高偉翔 高偉翔、呂科蒙    證據名稱及出處 1.臺灣土地銀行000-000000000000號帳戶開戶資料、交易明細(新北地檢108偵14895卷二第97-98頁) 2.監視器錄影畫面翻拍照片(108偵26336卷第23頁)     12 第一商業銀行000-00000000000號帳戶 108年5月14日13時42分許/20,000元/統一超商龍翠門市○○市○○區○○路○段000○0號 高偉翔 高偉翔、呂科蒙、王彥鈞 徐耀邦    108年5月14日13時43分許/20,000元/統一超商龍翠門市○○市○○區○○路○段000○0號 高偉翔 高偉翔、呂科蒙、王彥鈞     108年5月14日13時44分許/20,000元/統一超商龍翠門市○○市○○區○○路○段000○0號 高偉翔 高偉翔、呂科蒙、王彥鈞     108年5月14日13時45分許/20,000元/統一超商龍翠門市○○市○○區○○路○段000○0號 高偉翔 高偉翔、呂科蒙、王彥鈞     108年5月14日13時46分許/20,000元/統一超商龍翠門市○○市○○區○○路○段000○0號 高偉翔 高偉翔、呂科蒙、王彥鈞    證據名稱及出處 1.第一商業銀行000-00000000000號帳戶開戶資料、交易明細(新北地檢108偵14895卷二第90頁正反面) 2.監視器錄影畫面翻拍照片(新北地檢108偵14895卷一第96-99頁)     

附表三(即起訴書附表，其中以網底標示部分為本案判決有罪部
分)
編號 被害人 匯款時間／金額／人頭帳戶帳號 提款帳時間∕處所 (地點) 提款人 起訴之共犯 1 梁合法 108年5月10日10時12分／15萬元 第一商業銀行00000000000 108年5月10日11時12分∕第一商業銀行赤崁分行 臺南市○○區○○路000號 郭翊中 高偉翔   108年5月10日13時15分／10萬元 汐止南昌郵局00000000000000 108年5月10日13時53分∕臺東大同路郵局 臺東縣○○市○○路000號 不詳男 性共犯    108年5月13日11時28分／15萬元 板橋後埔郵局00000000000000 108年5月13日12時09分∕彰化商業銀行彰化分行 彰化縣○○市○○路00號 108年5月13日12時14分∕第一商業銀行彰化分行 彰化縣○○市○○路00號 108年5月13日12時19分∕台中商業銀行彰化分行 彰化縣○○市○○路000號 不詳男 性共犯 高偉翔、 呂彥陞   108年5月13日15時05分／2萬元 臺灣中小企業銀行00000000000 108年5月13日16時14、15分∕全聯福利中心大安店 臺北市○○區○○○路○段000號B1 高偉翔    108年5月13日16時16分／3萬元 臺灣中小企業銀行00000000000 108年5月13日17時05分∕臺北富邦商業銀行和平分行 臺北市○○區○○○路○段000號 高偉翔  2 葉啓揚∕彭韻庭 108年5月10日12時05、10分∕10萬元 花蓮第二信用合作社00000000000000 108年5月10日12時21分∕永和郵局 新北市○○區○○街0號 108年5月10日12時29分∕全家超商永和鼎豐店 新北市○○區○○街0號 不詳男 性共犯 高偉翔 3 王靖涵 108年5月10日21時10、19、26分／29,989、28,985、29,983元 兆豐商業銀行00000000000 108年5月10日21時14分∕華南商業銀行仁愛路分行 臺北市○○區○○路○段00號 108年5月10日21時22分∕渣打國際商業銀行仁愛分行 臺北市○○區○○路○段0號 108年5月10日21時31分∕合作金庫商業銀行復興分行 臺北市○○區○○○路○段000號 高偉翔 高偉翔 4 孫郁欣 108年5月10日21時42、47分及22時07分／29,989、29,989、29,985元 元大商業銀行00000000000000 108年5月10日21時50分∕合作金庫商業銀行復興分行 臺北市○○區○○○路○段000號 108年5月10日22時14分∕渣打國際商業銀行仁愛分行 臺北市○○區○○路○段0號 高偉翔 高偉翔 5 朱怡靜 108年5月11日21時58分、22時01分／29,987、7,987元 日盛商業銀行00000000000000 108年5月11日22時04分∕陽信商業銀行復興分行 臺北市○○區○○○路000號 高偉翔 高偉翔 6 周虹廷 108年5月11日22時24分／6,012元 日盛商業銀行00000000000000 108年5月11日22時31分∕陽信商業銀行復興分行 臺北市○○區○○○路000號 高偉翔 高偉翔 7 徐佳慈 108年5月11日22時27分／27,323元 日盛商業銀行00000000000000 108年5月11日22時31、32分∕陽信商業銀行復興分行 臺北市○○區○○○路000號 高偉翔 高偉翔 8 高紫芸 108年5月11日20時13分／27,985元 臺灣銀行000000000000 108年5月11日20時20分∕臺灣中小企業銀行成功分行 臺南市○○區○○路00號 顏祖寧 高偉翔   108年5月11日20時25分／29,985元 第一商業銀行00000000000 108年5月11日20時39、40分∕華南商業銀行南都分行 臺南市○區○○路○段000號 顏祖寧    108年5月11日20時30分／27,985元 華南商業銀行000000000000 108年5月11日20時45分∕玉山商業銀行東臺南分行 臺南市○區○○路000號 顏祖寧    108年5月11日20時33分／29,985元 玉山商業銀行0000000000000 108年5月11日20時45分∕玉山商業銀行東臺南分行 臺南市○區○○路000號 顏祖寧    108年5月11日20時36分／26,985元 臺灣銀行000000000000 108年5月11日20時45分∕萊爾富超商淡水屯山店 新北市○○區○○路○段00號 不詳男 性共犯    108年5月11日20時50、54分／13,014、2,345元 臺灣銀行000000000000 108年5月11日20時55分∕萊爾富超商北縣淡宏店 新北市○○區○○路○段00號 不詳男 性共犯    108年5月12日14時30、36分／29,989、12,985元 元大商業銀行00000000000000 108年5月12日14時42分∕全家超商金山金中店 新北市○○區○○路000號 108年5月12日16時57分∕金山郵局 新北市○○區○○路00號 不詳男 性共犯    108年5月12日15時41分／29,985元 第一商業銀行000000000000 108年5月12日15時45分∕臺灣中小企業銀行永大分行 臺南市○○區○○路○段0000號 顏祖寧    108年5月12日15時43分／29,985元 第一商業銀行00000000000 108年5月12日16時38分∕第一商業銀行永康分行 臺南市○○區○○○路000號 顏祖寧    108年5月12日15時46分／29,985元 土城清水郵局00000000000000 108年5月12日15時51分∕統一超商庭園門市 ○○市○○區○○街00號 顏祖寧    108年5月13日11時44分／150050元 高雄大林蒲郵局00000000000000 108年5月13日11時59分∕全家超商淡水水源店 新北市○○區○○街○段000號 不詳男 性共犯 高偉翔、 呂彥陞   108年5月13日11時46分／150050元 路竹郵局00000000000000 108年5月13日11時59分至12時02分寶吉商店 新北市○○區○○街○段000號 不詳男 性共犯    108年5月13日11時47分／100060元 聯邦商業銀行00000000000 108年5月13日12時50分∕京城商業銀行鹽行分行 臺南市○○區○○○路00號 尤一郎    108年5月13日11時49分／100060元 國泰世華商業銀行0000000000000 108年5月13日12時56分∕全家超商永康新永康店 臺南市○○區○○路000號 尤一郎    108年5月13日12時13分／120123元 永豐商業銀行00000000000000 108年5月13日13時11分∕統一超商臺南蔡門市 ○○市○○區○○○路000號 尤一郎    108年5月13日12時24分／100123元 第一商業銀行00000000000 108年5月13日12時48分∕和美中寮郵局 彰化縣○○鎮○○路○段000號 不詳男 性共犯    108年5月13日13時19分∕100123元 星展（台灣）商業銀行00000000000 108年5月13日13時31分∕統一超商北育門市 ○○市○區○○路000號 尤一郎    108年5月13日13時21分、23分∕3萬元、3萬元 臺灣新光商業銀行0000000000000 108年5月13日13時43分∕華泰商業銀行和平分行 臺北市○○區○○○路○段000號 高偉翔  9 邱碧蓮 108年5月13日12時14分∕3萬元 合作金庫商業銀行0000000000000 108年5月13日12時45分∕臺北復興南路自助郵局 臺北市○○區○○○路○段000號 高偉翔 高偉翔、 呂彥陞 10 朱秋容 108年5月13日12時55分∕15萬元 聯邦商業銀行000000000000 108年5月13日13時58分臺北捷運科技大樓站 臺北市○○區○○○路○段000號 108年5月13日14時01分∕臺北復興南路自助郵局 臺北市○○區○○○路○段000號 高偉翔 高偉翔、 呂彥陞 11 吳福生 108年5月13日13時04分∕15,000元 合作金庫商業銀行0000000000000 108年5月13日14時09分∕臺北復興南路自助郵局 臺北市○○區○○○路○段000號 高偉翔 高偉翔、 呂彥陞 12 江素春 108年5月13日13時09分∕5萬元 合作金庫商業銀行0000000000000 108年5月13日13時23分∕臺北復興南路自助郵局 臺北市○○區○○○路○段000號 高偉翔 高偉翔、 呂彥陞 13 王麗淑∕李威鵬 108年5月13日13時34分∕3萬元 合作金庫商業銀行0000000000000 108年5月13日14時09分∕臺北復興南路自助郵局 臺北市○○區○○○路○段000號 108年5月13日16時13分∕臺北富邦商業銀行和平分行 臺北市○○區○○○路○段000號 高偉翔、呂彥陞 高偉翔、 呂彥陞 14 駱錦鑾 108年5月13日14時37分∕5萬元 花蓮第二信用合作社00000000000000 108年5月13日14時37分之後不詳時間∕中華郵政股份有限公司某不詳郵局設置之自動櫃員機 不詳共犯 高偉翔、 呂彥陞 15 陳仁楨 108年5月13日14時37分後不詳時間∕10萬元 花蓮第二信用合作社00000000000000 108年5月13日14時37分之後不詳時間∕中華郵政股份有限公司某不詳郵局設置之自動櫃員機 108年5月12日14時37分之後不詳時間∕中國信託商業銀行於不詳地點設置之自動櫃員機 不詳共犯 高偉翔、 呂彥陞 16 何錢金花 108年5月13日15時22分／5萬元 臺灣中小企業銀行00000000000 108年5月13日16時14、15分∕全聯福利中心大安店 臺北市○○區○○○路○段000號B1 108年5月13日16時16分∕臺北捷運科技大樓站 臺北市○○區○○○路○段000號 108年5月13日16時18分∕臺北復興南路自助郵局 臺北市○○區○○○路○段000號 高偉翔 高偉翔、 呂彥陞 17 歐晃郡 108年5月13日15時27分／25萬元 大寮郵局00000000000000 108年5月13日15時46分∕淡水區農會 新北市○○區○○路00○0號 108年5月13日15時54分∕淡水信用合作社營業部 新北市○○區○○路00號 108年5月14日0時59分∕淡水第一信用合作社英專分社 新北市○○區○○街0號 108年5月14日10時20分∕全家超商淡水水源店 新北市○○區○○街○段000號 不詳男 性共犯 高偉翔、 呂彥陞、 王彥陞 18 陳貴美 108年5月13日16時24分／12萬元 國泰世華商業銀行000000000000 108年5月13日16時33分∕全聯福利中心大安店 臺北市○○區○○○路○段000號B1 108年5月14日0時01分∕中國信託商業銀行信義分行 臺北市○○區○○路○段000號 高偉翔 高偉翔、 呂彥陞 19 徐耀邦 108年5月13日20時29分／29,985元 華南商業銀行000000000000 108年5月13日20時45分∕中國醫藥大學附設醫院 臺中市○區○○街000號 不詳男 性共犯 高偉翔、 呂彥陞   108年5月13日20時44分／29,985元 平鎮郵局00000000000000 108年5月13日20時52分∕統一超商英專門市 ○○市○○區○○路00號 不詳男 性共犯    108年5月13日21時07、09分／3萬元、3萬元 國泰世華商業銀行000000000000 未遭提領 N∕A    108年5月14日10時28分／100090元 國泰世華商業銀行000000000000 108年5月14日10時54分∕國泰世華商業銀行南投分行 南投縣○○市○○○路00號 不詳男 性共犯 高偉翔、 呂彥陞、 王彥陞   108年5月14日10時30、51分／146106、9,985元 合作金庫商業銀行0000000000000 108年5月14日11時16分∕合作金庫商業銀行南投分行 南投縣○○市○○街00號 不詳男 性共犯    108年5月14日10時49分／29,985元 大寮郵局00000000000000 108年5月14日11時21分∕士林郵局 臺北市○○區○○路000號 不詳男 性共犯    108年5月14日13時37分／100123元 第一商業銀行00000000000 108年5月14日13時42分∕統一超商龍翠門市 新北市○○區○○路○段000○0號 高偉翔    108年5月14日14時17分／150123元 臺北富邦商業銀行000000000000 108年5月14日14時33分∕全家超商大南店 臺北市○○區○○路00號 108年5月14日14時44分∕士林文林農會 臺北市○○區○○路00號 不詳男 性共犯    108年5月14日14時18分／109,123元 合作金庫商業銀行0000000000000 108年5月14日14時42分∕統一超商新士林門市 ○○市○○區○○路000號 108年5月14日14時48分∕士林文林農會 臺北市○○區○○路00號 不詳男 性共犯  20 王大維 108年5月13日20時31分／27,985元 平鎮郵局00000000000000 108年5月13日20時38分∕全家超商淡水水源店 新北市○○區○○街○段000號 不詳男 性共犯 高偉翔、 呂彥陞 21 林昀樺 108年5月13日20時39分／29,985元 平鎮郵局00000000000000 108年5月13日20時52分∕統一超商英專門市 ○○市○○區○○路00號 不詳男 性共犯 高偉翔、 呂彥陞 22 漆宇晟 108年5月13日20時44、47分／49,985元、49,987元 玉里三民郵局00000000000000 108年5月13日20時50分∕臺北復興南路自助郵局 臺北市○○區○○○路○段000號 高偉翔 高偉翔、 呂彥陞 23 陳金沂 108年5月13日19時53分、20時21分／29,989元、29,985元 萬丹郵局00000000000000 108年5月13日20時12分∕合作金庫商業銀行北苗栗分行 苗栗縣○○市○○路000號 108年5月13日20時35分∕臺灣銀行苗栗分行 苗栗縣○○市○○路000號 不詳男 性共犯 高偉翔、 呂彥陞   108年5月13日21時04分／99,985元 玉里泰昌郵局00000000000000 108年5月13日21時11分∕臺北復興南路自助郵局 臺北市○○區○○○路○段000號 高偉翔  24 黃惠鈺 108年5月13日20時54分／49,987元 萬丹郵局00000000000000 108年5月13日21時03分∕苗栗中苗郵局 苗栗縣○○市○○路000號 不詳男 性共犯 高偉翔、 呂彥陞   108年5月13日21時03分／49,989元 玉里三民郵局00000000000000 108年5月13日21時11分∕臺北復興南路自助郵局 臺北市○○區○○○路○段000號 高偉翔    108年5月13日21時11、45分／49,987元、49,987元 臺灣土地銀行000000000000 108年5月13日21時11分∕臺北復興南路自助郵局 臺北市○○區○○○路○段000號 108年5月13日21時48分∕玉山商業銀行大安分行 臺北市○○區○○○路○段000號 高偉翔    108年5月13日21時47分／49,989元 台新國際商業銀行00000000000000 108年5月13日21時03分∕全家超商新農會店 苗栗縣○○市○○路000號 不詳男 性共犯  25 林郁芳 108年5月13日21時18分∕35,123元 玉里泰昌郵局00000000000000 108年5月13日21時18分∕臺北復興南路自助郵局 臺北市○○區○○○路○段000號 高偉翔 高偉翔、 呂彥陞   108年5月13日21時49、53分／29,989元、23,123元 台新國際商業銀行00000000000000 108年5月13日21時03分∕全家超商新農會店 苗栗縣○○市○○路000號 不詳男 性共犯  26 李玉梅 108年5月14日13時32分／6萬元 國泰世華商業銀行000000000000 未遭提領 N∕A 高偉翔、 呂彥陞、 王彥陞 

附表四：扣案物品之沒收
編號 物品名稱 數量 卷證出處 1 聯邦銀行提款卡(帳號：000000000000) 1張 搜索扣押筆錄、扣押物品目錄表及收據(新北地檢108偵14985卷一第82-85頁) 2 新光銀行提款卡(帳號：0000000000000) 1張  3 國泰世華銀行提款卡(帳號：000000000000) 1張  4 花蓮二信銀行提款卡(帳號：00000000000000) 1張  5 花蓮二信銀行提款卡(帳號：00000000000000) 1張  6 合作金庫銀行提款卡(帳號：0000000000000) 1張  7 玉山銀行提款卡(帳號：00000000000000) 1張  8 台灣企銀提款卡(帳號：00000000000) 1張  9 中華郵政提款卡(帳號：00000000000000) 1張  10 中華郵政提款卡(帳號：00000000000000) 1張  11 台新銀行提款卡(帳號：00000000000000) 1張  12 彰化銀行提款卡(帳號：00000000000000) 1張  13 第一銀行提款卡(帳號：00000000000) 1張  14 OPPO牌手機(門號：0000000000、0000000000；IMEI碼：000000000000000) 1支  15 Apple牌手機(門號：0000000000；IMEI碼：00000000000000) 1支  16 交易明細 19張 搜索扣押筆錄、扣押物品目錄表及收據(新北地檢108偵14985卷一第86-89頁) 17 台新銀行存摺(帳號：0000000000000) 1本  18 中華郵政存摺(帳號：00000000000000) 1本  19 中華郵政存摺(帳號：00000000000000) 1本  20 中華郵政存摺(帳號：00000000000000) 1本  21 玉山銀行存摺(帳號：0000000000000) 1本  22 彰化銀行存摺(帳號：0000000000000) 1本  23 第一銀行存摺(帳號：00000000000) 1本  24 中華郵政存摺(帳號：00000000000000) 1本  25 土地銀行存摺(帳號：000000000000) 1本  26 三星平板手機(門號：0000000000；IMEI碼：000000000000000) 1台